臺灣板橋地方法院刑事判決　　　　　　　94年度重訴字第42號
公　訴　人　臺灣板橋地方法院檢察署檢察官
被　　　告　甲○○
選任辯護人　邱群傑律師
被　　　告　申○○
選任辯護人　許巍騰律師
　　　　　　丁○○律師
被　　　告　戌○○
選任辯護人　邱群傑律師
　　　　　　賴志凱律師
被　　　告　午○○
選任辯護人　邱群傑律師
被　　　告　卯○○
　　　　　　　　　　（現另案於臺灣臺北監獄臺北分監執行）
選任辯護人　姜禮增律師
被　　　告　未○○
選任辯護人　黃璧川律師
被　　　告　戊○○
　　　　　　　　　　　樓
指定辯護人　陳憶娟律師
被　　　告　酉○
指定辯護人　本院公設辯護人辰○○
被　　　告　丙○○
指定辯護人　呂翊丞律師
被　　　告　庚○○
指定辯護人　財團法人法律扶助基金會連兆宗律師
被　　　告　己○○
選任辯護人　許卓敏律師
被　　　告　癸○○
指定辯護人　李承志律師
上列被告因殺人未遂等案件，經檢察官提起公訴（93年度偵字第
8714、9507、14374 號），本院判決如下：
    主  文
甲○○未經許可，寄藏可發射子彈具有殺傷力之改造手槍，處有
期徒刑貳年，併科罰金新臺幣拾萬元，罰金如易服勞役，以新臺
幣壹仟元折算壹日。扣案可發射子彈具殺傷力仿BERETTA 廠M9型
半自動玩具手槍之改造手槍貳枝（各含彈匣壹個；槍枝管制編號
分別為0000000000、0000000000號）、巴西製制式彈匣壹個、及
具殺傷力口徑玖釐米制式子彈捌拾捌顆、具殺傷力直徑約玖釐米
之土造子彈拾玖顆均沒收。其餘被訴部分均無罪。
午○○持有第二級毒品，處有期徒刑捌月，減為有期徒刑肆月，
如易科罰金，以銀元佰元折算壹日；扣案之MDMA藥丸拾伍顆沒
收。其餘被訴部分均無罪。
卯○○成年人與少年共同以強暴、脅迫方法，剝奪人之行動自由
，處有期徒刑壹年，減為有期徒刑陸月，如易科罰金，以銀元
佰元折算壹日。被訴違反組織犯罪防制條例部分公訴不受理。被
訴殺人未遂部分無罪。
戊○○共同以加害生命、身體之事，恐嚇他人致生危害於安全，
處有期徒刑捌月，減為有期徒刑肆月，如易科罰金，以銀元佰
元折算壹日。又共同以強暴、脅迫方法，剝奪人之行動自由，處
有期徒刑捌月，減為有期徒刑肆月，如易科罰金，以銀元佰元
折算壹日。應執行有期徒刑陸月，如易科罰金，以銀元佰元折
算壹日。被訴違反組織犯罪防制條例部分無罪。
丙○○共同以強暴、脅迫方法，剝奪人之行動自由，處有期徒刑
捌月，減為有期徒刑肆月，如易科罰金，以銀元佰元折算壹日
。其餘被訴部分均無罪。
庚○○成年人與少年共同以加害生命、身體之事，恐嚇他人致生
危害於安全，處有期徒刑捌月，減為有期徒刑肆月，如易科罰金
，以銀元佰元折算壹日。又成年人與少年共同以強暴、脅迫方
法，剝奪人之行動自由，處有期徒刑捌月，減為有期徒刑肆月，
如易科罰金，以銀元佰元折算壹日。應執行有期徒刑陸月，如
易科罰金，以銀元佰元折算壹日。被訴違反組織犯罪防制條例
部分無罪。
己○○成年人與少年共同以加害生命、身體之事，恐嚇他人致生
危害於安全，處有期徒刑捌月，減為有期徒刑肆月。又成年人與
少年共同以強暴、脅迫方法，剝奪人之行動自由，處有期徒刑捌
月，減為有期徒刑肆月。又共同未經許可，持有可發射子彈具有
殺傷力之改造手槍，處有期徒刑壹年拾月，併科罰金新臺幣捌萬
元，罰金如易服勞役，以新臺幣壹仟元折算壹日。扣案可發射子
彈具殺傷力仿BERETTA 廠半自動手槍玩具手槍之改造手槍貳枝（
含彈匣壹個；槍枝管制編號分別為0000000000、0000000000號）
、直徑玖釐米之制式子彈伍顆均沒收。有期徒刑部分應執行有期
徒刑貳年肆月。被訴違反組織犯罪防制條例部分公訴不受理。
癸○○成年人與少年共同以加害生命、身體之事，恐嚇他人致生
危害於安全，處有期徒刑捌月，減為有期徒刑肆月。又成年人與
少年共同以強暴、脅迫方法，剝奪人之行動自由，處有期徒刑捌
月，減為有期徒刑肆月。又共同未經許可，持有可發射子彈具有
殺傷力之改造手槍，處有期徒刑壹年拾月，併科罰金新臺幣伍萬
元，罰金如易服勞役，以新臺幣壹仟元折算壹日。扣案可發射子
彈具殺傷力仿BERETTA 廠半自動手槍玩具手槍之改造手槍壹枝（
含彈匣壹個；槍枝管制編號為0000000000號）、直徑玖釐米之制
式子彈伍顆均沒收。有期徒刑部分應執行有期徒刑貳年月。被
訴違反組織犯罪防制條例部分公訴不受理。
申○○、戌○○、未○○均無罪。
酉○公訴不受理。
    事  實
一、緣乙○○（由本院通緝中）與其友人孫國科等人於民國92年
    8 月間因故與巳○○（業經本院以93年度訴字第1176號刑事
    判決判處有期徒刑五年六月確定）等人發生衝突，並於同月
    26日晚間在臺北縣板橋市○○路○段「愛買量販店」外遭人
    毆打，認係巳○○手下所為，遂心生不滿，而會同戊○○、
    庚○○（有竊盜、違反著作權法等前科）、己○○（有傷害
    前科）、癸○○（有肇事逃逸前科）及當時未滿十八歲之少
    年酉○等人，於同年8 月27日夜間11時許，共同基於恐嚇之
    犯意聯絡，駕車至巳○○之母亥○○所開設位於臺北縣土城
    市○○路、明德路口之「清水站檳榔攤」外，推由乙○○持
    具殺傷力仿BERETTA 廠半自動手槍製造之玩具槍，換裝土造
    金屬槍管及土造金屬滑套改造而成之改造手槍一枝（槍枝管
    制編號0000000000號，含彈匣一個，下稱A 槍）及直徑9mm
    之制式子彈至少三顆，朝該檳榔攤射擊三槍後，旋即逃逸，
    即以此加害生命、身體之事恐嚇巳○○、其母亥○○及當時
    在檳榔攤內之壬○○、辛○○等人，使渠等心生畏懼，致生
    危害於安全。後經警據報到場後，扣得遺留現場之9mm 制式
    子彈彈殼一顆（檳榔攤玻璃因而毀損部分未據提出告訴，此
    部分事實下稱清水站檳榔攤槍擊事件）。
二、上開槍擊事件發生後，巳○○即欲向乙○○等人尋仇，乙○○即於92年8 月30日凌晨攜帶具殺傷力仿BERETTA 廠半自動
    手槍製造之玩具手槍，換裝土造金屬槍管及土造金屬滑套改
    造而成之改造手槍一枝（槍枝管制編號0000000000號，含彈
    匣一個，下稱C 槍，起訴書所載之C 、D 槍及子彈，實係後
    述巳○○所持之制式手槍及子彈，應予更正）至臺北縣板橋
    市○○○路亞東紀念醫院前之便利商店與戊○○、酉○、丙○○、庚○○、卯○○（有槍砲前科）、己○○、癸○○、
    孫國科（另經臺灣板橋地方法院檢察署檢察官以94年度偵字
    第1050號為緩起訴處分確定）等人會合。嗣於同日凌晨2 時
    10分許，發現子○○（起訴書誤載為陳健仁）、寅○○兩人
    共乘車牌號碼為WTS-368 號之機車行經該處，認渠等係巳○○之手下，遂共同基於剝奪他人行動自由及強制之犯意聯絡
    ，由庚○○駕駛計程車搭載乙○○、戊○○、酉○等人加以
    攔截，並由乙○○持上開C 槍強押子○○、寅○○進入上開
    計程車內，連同其餘人一同前往臺北縣板橋市浮洲橋下之防
    汛道旁，除加以圍毆（傷害部分未據提出告訴）外，並以上
    開槍枝迫使子○○、寅○○將身上衣物脫掉僅著內褲，即以
    此脅迫方式使其二人行無義務之事，適因在亞東醫院前留守
    之人發現巳○○之行蹤，渠等方離開該處轉回亞東紀念醫院
    附近，此時僅著內褲之子○○、寅○○二人始得趁機逃逸，
    渠等係即以上開強暴、脅迫等非法方式剝奪子○○、寅○○
    之行動自由（此部分事實下稱浮洲橋下押人事件）。嗣於同
    日凌晨3 時許，癸○○駕駛車牌號碼為W4-3543 號之自小客
    車並攜帶具殺傷力仿BERETTA 廠半自動手槍製造之玩具手槍
    ，換裝土造金屬槍管及土造金屬滑套改造而成之改造手槍一
    枝（槍枝管制編號0000000000號，含彈匣一個，下稱B 槍）
    、9mm 制式子彈十三顆（其中八顆經鑑驗試射後業已滅失）
    搭載己○○及持上開C 槍之乙○○在亞東醫院附近搜尋巳○○下落（當時車上應僅有癸○○所攜之B 槍及乙○○所攜上
    車之C 槍，並無起訴書所載之D 槍），行經臺北縣板橋市○○路○段與華東路口處時，適與巳○○與其另名年籍不詳之
    朋友所共乘車號不詳之三菱牌黑色自小客車相遇，並遭巳○○持制式手槍二枝及制式子彈三十餘顆射擊。而因乙○○所
    攜之C 槍彈匣漏未裝上子彈，癸○○所攜之B 槍則彈匣容易
    脫落，己○○遂各基於與癸○○、乙○○持有具殺傷力改造
    手槍、子彈之犯意聯絡，持上開B 槍、C 槍，欲將B 槍內之
    子彈退出裝入C 槍彈匣內而未經許可無故持有之。迄於同日
    凌晨4 時25分許，行經臺北縣板橋市○○路○段與南雅南路
    二段路口處時，再次發生激烈槍擊，此時，癸○○所駕駛之
    W4-3543 號自小客車因左側車身遭對方子彈貫穿，致使該車
    失控撞擊道路護欄，旋為據報趕赴現場之警方查獲，並當場
    查獲癸○○、乙○○二人，及在該自小客車內查獲上開C 槍
    一枝、制式子彈十三顆（其中八顆經鑑驗試射後業已滅失）
    、彈殼七顆、已擊發之彈頭一顆等物。復於同年9 月1 日下
    午3 時30分許，在遭拖吊停放於臺北縣板橋市大漢橋下公營
    拖吊場內之上開自小客車駕駛座旁置物箱內查獲上開B 槍一
    枝、已擊發之彈頭二顆、彈殼一顆等物（此部分事實下稱亞
    東醫院槍擊事件）。嗣經警方循線查悉上情。
三、甲○○（原名方平）有竊盜、偽造文書等前科，其明知可發
    射子彈具有殺傷力之改造手槍、子彈及制式彈匣，係槍砲彈
    藥刀械管制條例第4 條所管制之槍枝、子彈及槍枝主要組成
    零件，非經中央主管機關許可，不得無故持有、寄藏之，竟
    仍基於寄藏可發射子彈具有殺傷力之改造手槍、子彈及槍枝
    主要組成零件之犯意，於93年3 、4 月間某日，在其位於臺
    北縣中和市○○○路131 號32樓之3 住處，收受乙○○所交
    付可發射子彈、具殺傷力仿BERETTA 廠M9型半自動手槍製造
    之玩具手槍換裝土造金屬槍管而成之改造手槍二枝（各含彈
    匣一個；槍枝管制編號分別為0000000000、0000000000號）
    、巴西製制式彈匣一個、及具殺傷力口徑9mm 制式子彈九十
    一顆、具殺傷力直徑約9mm 之土造子彈二十七顆，而未經許
    可無故受託寄藏上開手槍、子彈及槍枝主要組成零件。嗣於
    93年5 月16日上午11時許，為警持搜索票在上址查獲，並扣
    得上開改造手槍二支（各含彈匣一個）、制式子彈九十一顆
    （其中三顆業經取樣試射而滅失）、改造子彈二十八顆（其
    中八顆業經取樣試射而滅失，另一顆經鑑定結果認不具殺傷
    力）、巴西製制式彈匣一個、藍波刀一把（經鑑定結果非屬
    槍砲彈藥刀械管制條例所列管之刀械）、手銬一付等物。
四、被告午○○明知MDMA（俗稱搖頭丸）為毒品危害防制條例第
    2 條第2 項第2 款所稱之第二級毒品，非經許可，不得持有
    之，竟基於持有第二級毒品MDMA之犯意，於93年5 月16日凌
    晨某時許在臺北市內湖地區某舞廳內，自真實姓名年籍不詳
    、綽號「阿潤」之成年男子處，收受MDMA藥丸十五顆後即未
    經許可無故持有之。嗣於同日上午10時45分許，為警在其位
    於臺北市○○○路○段790 巷24弄16號1 樓住處查獲，並當
    場扣得上開MDMA藥丸十五顆等物（起訴書誤載為九十五顆）
    。
五、案經內政部警政署刑事警察局移請臺灣板橋地方法院檢察署
    檢察官偵查起訴。
    理  由
壹、證據能力部分：
一、按被告以外之人（含共同被告）於審判外之言詞或書面陳述
    ，除法律有規定者外，不得作為證據，刑事訴訟法第159 條
    第1 項定有明文。是證人亥○○、壬○○、辛○○、鍾兆俊
    、羅智豪、子○○於警詢中所為之陳述就本案各被告而言，
    及各該被告於警詢中所為之陳述，就其餘被告而言，均為審
    判外之陳述，無證據能力。另卷附監聽譯文部分，除在電話
    中對話之二人外，渠等對話之內容就其餘被告而言，亦屬審
    判外之陳述，不得作為證據。
二、復按證人應命具結；證人依法應具結而未具結者，其證言不
    得作為證據，刑事訴訟法第186 條第1 項本文前段、第158
    條之3 分別定有明文。又刑事審判上之共同被告，係為訴訟
    經濟等原因，由檢察官或自訴人合併或追加起訴，或由法院
    合併審判所形成，其間各別被告及犯罪事實仍獨立存在，故
    共同被告對其他共同被告之案件而言，為被告以外之第三人
    ，本質上屬於證人，司法院大法官會議釋字第582 號解釋意
    旨可資參照。是各該被告就其餘共同被告而言，乃係立於證
    人之地位，如欲以渠等之陳述作為認定其餘共同被告犯罪事
    實之證據，即應踐行訊問證人之法定程序。準此，證人子○○、壬○○及各該被告於偵查中向檢察官所為之陳述，均未
    經以證人身分具結，揆諸前揭說明，對其餘被告而言，即均
    無證據能力。
三、被告己○○所持0000000000門號行動電話於92年8 月30日凌
    晨3 時43分57秒、3 時46分2 秒、3 時53分49秒、4 時2 分
    56秒等四通電話之通訊監察譯文（即本案編號警卷第119
    頁所示序別第45、46、51、53四通），及被告癸○○所持00
    00000000門號行動電話於92年8 月30日、31日之通訊監察譯
    文（即上開警卷第179 頁所示）、同案被告丑○○（業由本
    院通緝中）所持0000000000、0000000000門號行動電話與被
    告卯○○所持0000000000門號行動電話間於92年8 月30日凌
    晨2 時8 分8 秒、2 時40分7 秒、3 時54分27秒、4 時29分
    14秒至4 時33分39秒（中間有插撥）等四通電話之通訊監察
    譯文（即上開警卷第17頁所示），係警方另案偵查被告丑○○、己○○、癸○○等人涉犯毒品案件而向檢察官聲請核發
    通訊監察書後依法監聽（參見上開警卷第314 、315 頁所示
    之通訊監察書），即已符合法定程序。被告卯○○、己○○
    、癸○○均自承上開門號行動電話確實為渠等當時所持有使
    用（參見本院95年9 月15日準備程序筆錄第8 頁、96年2 月
    12日準備程序筆錄第30頁、96年3 月14日準備程序筆錄第3
    頁），雖上開被告己○○部分之通訊監察錄音帶因警方不慎
    保管遺失，有內政部警政署刑事警察局95年9 月8 日刑偵九
    一字第0950132233號函一份在卷可按，致本院無法當庭勘驗
    此部分之監聽錄音帶，然經本院提示通訊監察譯文予被告己○○後，被告己○○業已確認其確實講過上開四通電話之通
    訊監察譯文內容（參見本院96年2 月12日準備程序筆錄第27
    頁），被告癸○○亦於警詢及本院審理中均坦承其確實有上
    開通訊監察譯文所示之內容（參見本院96年3 月14日準備程
    序筆錄第2 頁），是被告己○○、癸○○此部分通訊監察譯
    文之真正性均堪認定，皆具有證據能力。另上開被告卯○○
    部分之通訊監察譯文內容，經本院當庭勘驗監聽錄音帶結果
    ，核與通訊監察譯文之內容相符（參見本院95年9 月15日第
    7 頁以下），被告卯○○雖辯稱伊不確定錄音帶內是否為其
    本人之聲音，惟經本院送請法務部調查局鑑定聲紋結果，認
    ：「送鑑監聽錄音帶內待鑑疑為卯○○之男子聲音，經與本
    局採樣之卯○○聲調，以聆聽比對法（Aural） 、聲紋圖譜
    特徵比對法（Visual）比對分析結果，確認兩者語音特徵相
    似率約75% ，研判與卯○○本人聲音音質相同（語音特徵相
    似率高於70% 以上者，即判定《音質相同》）」，有該局96
    年6 月4 日調科參字第09600232230 號聲紋鑑定報告書及所
    附語音分析暨聲紋鑑定資料一份附卷可稽，參以上開門號行
    動電話確為被告卯○○所持用等情，足見被告卯○○應確有
    上開通訊監察譯文所示之通話內容甚明，是上開被告卯○○
    部分之通訊監察譯文之真正性亦堪認定，即亦具有證據能力
    。
四、又被告己○○上開監聽錄音帶既已滅失而無從勘驗是否與通
    訊監察譯文相符，是除上開經被告己○○確認為真正之四通
    電話內容外，卷附其餘被告己○○以上開0000000000門號行
    動電話與被告午○○及他人之通訊監察譯文，其內容真正性
    既無法證明，即均不得作為證據。
五、戊○○警詢筆錄部分：
(一)被告戊○○雖辯稱若其回答不合警方意思，警方便會將錄音
    機關掉開始罵伊，且警方事先將答案寫在紙上，要伊照著回
    答云云，然經本院當庭勘驗其第一次警詢錄音帶結果為：「
    一、關於警訊筆錄第六頁探路及把風的部分，並不是由被告
        親口所述，而是經警員詢問之後，被告表示會議中途就
        有人叫他與酉○先坐計程車走，應該是庚○○的計程車
        ，之後在檳榔攤附近道路繞，以電話和其他人聯絡，後
        來有人打電話叫酉○可以走了，並沒有看到開槍的過程
        。
    二、經警員問及何時知道余銳良（）持有槍枝時，被告曾
        回答，遇到騎機車的那兩個人，後來余銳良（）就拿
        槍出來押他們的時候。
    三、經警員問及在浮洲橋防汛道路旁毆打子○○，寅○○時
        ，被告曾回答建哥有在場。被告表示自己當時在車上，
        沒有打。
    四、筆錄製作過程為警員一問一答同時進行，問題部分應係
        警員事先打好，再根據被告回答的內容，當場以電腦製
        作筆錄，全程連續錄音，除了換面之外，無中斷，警員
        問答語氣一般，並不見有恐嚇或威脅被告，也沒有用嚴
        厲的語氣質問被告之情形，開始製作筆錄時，還要求被
        告要據實回答，不要無中生有，除上述補充內容之外，
        其餘問答內容要旨與該次警訊筆錄之內容相符。」
    （以上參見本院96年1 月31日準備程序筆錄第2 、3 頁）。
    按上開警詢錄音帶為全程連續錄音，並無被告戊○○所稱警
    方會將錄音機關掉之情形，而警員問答語氣一般，亦不見有
    恐嚇、威脅、抑或以嚴厲之語氣質問、責備被告戊○○之情
    事。另一般警方在製作筆錄時，難免會有些參考資料供被告
    閱覽後回答，如指認口卡相片或扣押物品目錄表等情形，不
    能以此即認本案警方係要求被告戊○○必須照其所提供之資
    料回答，況且警方於製作筆錄時，亦曾針對被告戊○○回答
    不完整之處加以追問，是由上情觀之，顯難認警方有被告戊○○所稱將答案寫在紙上要伊照著回答之情形。
(二)至被告戊○○抗辯疲勞詢問的部分，依卷附解送人犯報告書
    所載，警方係於93年5 月16日中午12時許在臺北縣中和市○○路○段380 之1 號2 樓205 室拘提被告戊○○到案，同時
    、地遭拘提者，尚有被告戌○○、酉○二人，而同一時間但
    在不同地點拘提或逮捕到案者，尚有申○○、甲○○、午○○三人，換言之，警方至少需處理六名被告，製作筆錄之時
    間難免稍有耽擱。其中被告戌○○、酉○係於當日下午5 時
    許開始製作筆錄，嗣後被告戊○○於晚間6 時56分製作第一
    次警詢筆錄，實屬正常，亦非夜間，尚難認被告戊○○客觀
    上有何疲勞之處。另上開勘驗警詢錄音帶之內容中，被告戊○○與警員係採一問一答方式製作筆錄，亦無任何精神不集
    中之異常之處，嗣後被告戊○○表示不願夜間訊問，故警員
    於次日上午8 時12分製作第二次警詢筆錄，亦符情理，被告
    戊○○既經一夜休息，更難認有何疲勞訊問之虞。
(三)據此，被告戊○○至少第一次警詢筆錄係出於自由意志為之
    ，堪以認定，語意略有出入或筆錄中漏載之處，逕行以本院
    上開勘驗筆錄予以補充更正即可，自仍得以其於第一次警詢
    中所述作為證據。至其第二次警詢筆錄內容與第一次警詢筆
    錄之內容多所重複，無庸再引為證據之一，爰不予贅述是否
    具有證據能力，附此敘明。
六、被告己○○警詢筆錄部分：
(一)被告己○○辯稱製作警詢筆錄時，警方恫稱若不配合，將移
    送其販賣毒品罪，且警員事先將答案寫在紙上，要伊照著回
    答，又勘驗警詢錄音帶時，發現有多處錄音中斷之情形云云
    。按經本院當庭勘驗92年10月26日下午3 時43分被告己○○
    第一次警詢錄音帶結果為：「除下述譯文內容中有數次中斷
    外，其餘問答內容流暢，警員的問題部分，應係事先打好，
    被告回答部分，是待問答一段之後，警員再整理輸入，是用
    一問一答的方式製作筆錄，錄音內容中之警員口氣尚稱和緩
    。」（參見本院96年2 月2 日準備程序筆錄第3 頁）；勘驗
    92年10月27日上午9 時30分被告己○○第二次警詢錄音帶結
    果則為：「警員應係事先打好問題，之後由被告回答後，警
    員再整理被告之回答，輸入電腦製作筆錄，全程是一問一答
    的方式，口氣和緩，中間有數次是錄音中斷，均註明於筆錄
    中（指本院準備程序筆錄），其餘部分連續錄音。」（參見
    本院96年2 月12日準備程序筆錄第26頁）。其中警員製作筆
    錄時預先將筆錄問題打好，或預先將扣案物內容等制式之答
    案先輸入電腦，乃係製作筆錄時節省時間之簡便方式，只要
    警員於問答過程中係採取一問一答方式後才將被告之回答輸
    入電腦，或請被告確認上開預先輸入之制式回答內容後，可
    依被告之意思予以增刪，即足以確保被告回答之任意性，尚
    難以此逕認製作筆錄之程序違法。
(二)關於錄音中斷部分：按刑事訴訟法第100 條之1 第1 項固規
    定訊問被告，原則上應全程連續錄音；必要時，並應全程連
    續錄影；同條第2 項亦規定「筆錄內所載之被告陳述與錄音
    或錄影之內容不符者，除有前項但書情形外，其不符之部分
    ，不得作為證據」。同法第100 條之2 亦準用同法第100 條
    之1 規定。考其立法目的，在於建立訊問筆錄之公信力，並
    擔保訊問程序之合法正當；亦即在於擔保犯罪嫌疑人對於訊
    問之陳述，係出於自由意思及筆錄所載內容與陳述相符。如
    果犯罪嫌疑人之自白，係基於自由意思而非出於不正之方法
    ，且其自由之陳述與事實相符，縱令於訊問時未經全程連續
    錄音或錄影，致訊問程序稍嫌微疵，仍難謂其自白之筆錄，
    無證據能力，最高法院93年度台上字第370 號判決意旨可資
    參照。本件被告己○○第一次警詢筆錄係於92年10月26日下
    午3 時43分製作至同日下午5 時18分，時間長達一小時又三
    十五分鐘，第二次警詢筆錄則係於92年10月27日上午9 時30
    分至同日上午11時24分，時間長達一小時又五十四分鐘，若
    警方於製作筆錄過程中，因受其他事物影響而暫時中斷製作
    筆錄，尚非不合情理，故警方是否係於錄音中斷過程中有對
    被告己○○施以不正方法，尚應參酌錄音中斷前後被告己○○回答之內容是否有所差異等情事加以綜合研判，不能一有
    錄音中斷，即認警方係以不正方法取供或被告己○○係非出
    於自由意志回答後續內容，要屬當然。經查：
  第一次警詢筆錄中共有九次錄音中斷之情形，其中第一次係
    因等待被告己○○委請辯護律師到場（參見本院96年2 月2
    日準備程序筆錄第3 頁），第三次係因對被告己○○採尿（
    參見上開準備程序筆錄第12頁），第八次、第九次則係於筆
    錄將製作完成之最末，同意被告己○○打一通電話及補問是
    否接受夜間訊問等語（參見上開準備程序筆錄第31頁），是
    上開四次錄音中斷實際上均無關緊要，屬製作筆錄時之合理
    中斷。
  第一次警詢筆錄中之第二次錄音中斷（參見上開準備程序筆
    錄第10頁），錄音中斷前被告己○○即直接回答其毒品來源
    是由綽號小曼者負責提供等語，並無其他異常或支支吾吾之
    情形，而回復錄音後，被告己○○仍係稱其毒品來源係綽號
    小曼者所提供，可徵此部分之錄音中斷，並未有影響被告自
    由意志之情形。第四次、第五次之錄音中斷係針對案外人王
    文生部分之事實（參見上開準備程序筆錄第19頁），被告於
    錄音中斷前後均係回答不認識王文生這個人；第六次錄音中
    斷部分（參見上開準備程序筆錄第22頁），警員詢問問題後
    ，被告己○○才說到：「因為之前我上班的時候有聽他講…
    」等語，根本還沒有回答到問題內容，不知被告己○○將回
    答之內容是否符合警員之預期，即中斷錄音，回復錄音後，
    被告己○○就後續問題所回答之內容亦多表示不清楚或不曉
    得等語，亦可徵警員並非因對被告己○○之回答不滿意而中
    斷錄音甚明。第七次錄音中斷內容係針對綽號「吉碰」者（
    參見上開準備程序筆錄第23頁），被告於錄音中斷前即回答
    知道「吉碰」是學生，顯然認識「吉碰」，且錄音中斷前後
    均稱不知其於幫會之地位等資料。是由上開各次錄音中斷之
    前後文可知，被告於中斷前後之回答要旨均大致相同，並不
    見有因受錄音中斷影響而更改回答內容之情形，尚難認其製
    作第一次警詢筆錄時，警員有在錄音中斷之時間，對其有以
    不正方式取供。
  被告己○○第二次警詢筆錄共有十次錄音中斷之情形，第一
    、二次錄音中斷係於正式製作筆錄前，中斷原因係討論操作
    電腦及確認第一次警詢筆錄等例行事項（參見本院96年2 月
    12日準備程序筆錄第3 、4 頁），第六次錄音中斷係因警員
    欲拿照片予被告己○○指認，故暫停錄音（參見上開準備程
    序筆錄第16頁），第八次錄音中斷係因某警員手機響起而中
    斷（參見上開準備程序筆錄第17頁），此部分四次錄音中斷
    實際上均無關緊要，應屬製作筆錄時之合理中斷。
  第二次警詢筆錄中之第三次錄音中斷係針對同案被告卯○○
    有無攜帶槍枝到場（參見上開準備程序筆錄第6 頁），中斷
    前後被告己○○之回答內容均係不清楚、不知道。第四次、
    第五次錄音中斷係針對亞東醫院槍戰過程（參見上開準備程
    序筆錄第10、16頁），被告己○○回答發生槍戰後等語，即
    錄音中斷，中斷前後之問答並無特殊異常之處，回復錄音後
    之問題被告己○○亦多係回答不知道等語。第七次錄音中斷
    係警員拿某張照片給被告己○○指認（參見上開準備程序筆
    錄第16頁），錄音中斷前後被告己○○均係回答不知道、不
    認識、沒看過等語。第九次、第十次之錄音中斷係針對清水
    站檳榔攤部分詢問與被告己○○同車之人及當時與檳榔攤之
    位置（參見上開準備程序筆錄第24頁），被告己○○均係回
    答不認識、不知道，中斷前後之問題亦無直接相關。是由此
    部分錄音中斷之前後文可知，被告於中斷前後之回答要旨均
    大致相同，並不見有因受錄音中斷影響而更改回答內容之情
    形，亦難認逕認其製作第二次警詢筆錄時，警員有在錄音中
    斷之時間，對其施以不正方式取供。
  準此，本件被告己○○製作第一次、第二次警詢筆錄時，雖
    有多次錄音中斷之情形，然或屬合理之錄音中斷情形，或錄
    音中斷前後被告之回答並無不同，是警員未全程連續錄音雖
    有瑕疵，然無從以此認定被告於警詢中之供述非出於自由意
    志。
(三)本件被告己○○第一次警詢筆錄中，一開始警方即針對其是
    否涉及販賣大麻、搖頭丸、K 他命部分加以詢問，且亦提示
    此部分警方之通訊監察譯文，此部分之問答內容均詳載於第
    一次警詢筆錄之中（參見上開編號警卷第86至88頁，並參
    酌本院96年2 月2 日準備程序筆錄第6 至13頁之逐字譯文）
    。按若警方確如被告己○○所稱係以將移送販賣毒品罪脅迫
    ，而使其不得不曲從警方之意思而回答，並於製作筆錄前溝
    通好應如何回答，警方理應不再詢問關於販賣毒品之犯罪事
    實，或至少會將關於販賣毒品部分之問答內容刻意不記載警
    詢筆錄之中，方符情理，否則警方已於警詢筆錄中詳載此部
    分之事實，並在筆錄中強調握有通訊監察譯文之證據，移送
    檢察官後，檢察官自仍會依筆錄所載內容主動調查，則此種
    利益交換對於被告己○○又有何實益？可徵被告己○○此部
    分所述，尚乏所據。
(四)此外，被告己○○於隔日上午製作第二次警詢筆錄時，曾再
    針對第一次警詢筆錄與警方討論（詳後述），其亦僅針對是
    否為幫派組織部分加以爭執，對於亞東醫院槍擊事件部分，
    並未有所爭執，並稱：「（警員：這是你自己講的啊，昨天
    的筆錄是你自己講的，不是我們，你自己也有錄音啊，我們
    問什麼你自己答的啊，我們也沒給你刑求，也沒給你那個。
    ）我知道啊。」等語（參見本院96年2 月12日準備程序筆錄
    第2 、3 頁）。而其於製作警詢筆錄過程中，甚至會更正及
    追加警員所未問及之處，如關於至清水站檳榔攤開槍之車輛
    數量、顏色及車牌貼膠帶部分（參見上開準備程序筆錄第17
    至20頁）。再參以上開勘驗結果中警員之語氣尚屬和緩，及
    前述錄音中斷並未影響被告己○○供述之任意性等情觀之，
    被告己○○於第一次、第二次警詢筆錄中，至少就其參與清
    水站檳榔攤槍擊事件、浮洲橋下押人事件及亞東醫院槍擊事
    件部分部分所為之供述，乃係出於自由意志所為，堪以認定
    ，揆諸前揭說明，即得採為認定此部分事實之證據。
(五)就被告己○○第一次警詢筆錄中所提及關於竹聯幫忠義堂之
    違反組織犯罪防制條例部分，其於製作第二次警詢筆錄之前
    ，業已有所更正或補充（參見上開準備程序筆錄第2 、3 頁
    ），惟警方並未補充記載於警詢筆錄之中，已有瑕疵，且於
    製作筆錄過程中曾有：「（警員：那個照片給你看過，卯○○他的年籍資料、身分證字號，他在竹聯幫忠義堂的幫會地
    位是什麼？）被告己○○：是會長，據我知道是會長，答案
    是，喔…（警員：是嗎？）被告己○○：喔，竹聯幫忠義堂
    堂主。」之問答內容（參見本院96年2 月2 日準備程序筆錄
    第6 頁），亦可徵警員於提示口卡照片供被告己○○指認時
    ，似有暗示被告己○○就此部分回答內容之嫌，是被告己○○於警詢中就關於竹聯幫忠義堂之違反組織犯罪防制條例部
    分所為之供述，尚無法確認係出於自由意志為之，就此部分
    即不得採為證據。
(六)至被告己○○第三次至第六次警詢筆錄部分，內容或係與第
    一次、第二次警詢筆錄內容重複，或內容並無有利或不利於
    被告己○○之情形（不利於其餘被告部分本屬審判外之陳述
    ，無證據能力），無庸再引為證據之一，爰不予贅述就被告
    己○○本人是否具有證據能力，附此敘明。
七、臺北縣政府警察局板橋分局所製作之勘察四川路癸○○等三
    人槍擊案現場勘察報告一份（參見92年度偵字第16551 號卷
    第83頁以下，該偵查卷係附於本院93年度訴字第1143號案件
    全案卷宗內），雖係被告以外之人於審判外之陳述，然經本
    院於審判程序中提示各該被告調查證據時，被告等人及辯護
    人均未於言詞辯論終結前聲明異議，且本院審酌製作上開勘
    察報告之警員係依法執行職務之人員，前與被告等人均無怨
    隙，並無攀誣構陷被告等人之動機，復係於案發後不久勘察
    現場及上開被告癸○○所駕W4-3543 號自小客車，就渠等之
    勘察經過部分可信度甚高，如引為證據應屬適當，依刑事訴
    訟法第159 條之5 第2 項、第1 項之規定，即有證據能力。
貳、清水站檳榔攤槍擊事件部分：
(一)訊據被告戊○○、庚○○、己○○、癸○○均否認曾參與此
    部分之犯行，皆辯稱：當日根本未到上開清水站檳榔攤，與
    該檳榔攤遭人開槍射擊之事無關云云。
(二)上開清水站檳榔攤係證人巳○○之母亥○○所開設，於前揭
    時、地遭人持槍射擊三發等事實，業據證人壬○○、辛○○
    、巳○○於本院審理中證述甚詳，並有現場照片十二幀附卷
    可稽，及當時遺留於現場之彈殼ㄧ枚、同案被告乙○○於93
    年8 月6 日所報繳之上開A 槍一枝等物扣案可資佐證。上開
    A 槍經送警政署刑事警察局鑑定結果為：「送鑑改造槍枝壹
    枝（槍枝管制編號0000000000）係由仿BERETTA 廠半自動手
    槍製造之玩具手槍，換裝土造金屬槍管及土造金屬滑套改造
    而成之改造手槍，機械性能良好，可擊發適用子彈，認具殺
    傷力。」，且與上開於清水站檳榔攤現場採得之彈殼（參見
    刑事警察局92年11月5 日鑑字第0920191728號槍彈鑑定書內
    容所載）比對後，認彈底特徵紋痕相吻合，認係由A 槍所擊
    發乙節，復有刑事警察局93年9 月4 日刑鑑字第0930167240
    號槍彈鑑定書一份在卷可按，是此部分之事實堪以認定，合
    先敘明。
(三)就上開被告是否到場部分，經查：
  被告戊○○之第一次警詢筆錄內所載「至清水站檳榔攤探路
    及把風」部分，雖其中「探路」、「把風」等用語並非被告
    戊○○所親口回答之內容，然當時被告戊○○經警員詢問之
    後，確實表示會議中途就有人叫他與酉○先坐計程車走，應
    該是庚○○的計程車，之後在檳榔攤附近道路繞，以電話和
    其他人聯絡等語，業經本院當庭勘驗其第一次警詢筆錄屬實
    （參見本院96年1 月31日準備程序筆錄第2 頁），是被告戊○○於警詢中即已坦承當時與酉○共乘被告庚○○之計程車
    先至清水站檳榔攤部分等情甚明。又證人陳銘鴻雖於本院審
    理中證稱92年8 月27日中午至夜間12時間，被告戊○○係在
    伊所經營之網咖店內玩線上遊戲等語（參見本院96年6 月6
    日審判筆錄第15、16頁），然查證人陳銘鴻係於96年6 月6
    日至本院出庭作證，與92年8 月27日已相隔將近四年，其竟
    能記得店內客人之一之被告戊○○在其店內之時間，已令人
    頗為訝異，而其所述記得之理由僅係因其當時開店不久，店
    內客人不多等情，然經檢察官進一步追問開店時間時，證人
    陳銘鴻卻稱要回去看資料（參見上開本院審判筆錄第16頁）
    ，按證人陳銘鴻與自己有密切連結之開店時間都記不清楚了
    ，當日其店內並無特殊事件發生，被告戊○○與其亦非親非
    故，僅為單純之客人，其又如何能如此精確地記得當日晚間
    被告戊○○係在其店內？是以證人陳銘鴻前揭所證，顯悖於
    常情，自難採為有利於被告戊○○之證據。
  被告庚○○於本院審理中業已供承：「92年8 月27日傍晚…
    我去樹林載戌○○、酉○、還有一個叫做山豬的人，他問我
    土城路熟不熟，知不知道一個檳榔攤，我不知道路，是他們
    指路帶我找到檳榔攤，就是8 月27日晚上發生的事情，到了
    檳榔攤之後，戌○○叫我開慢一點，然後後面就有聽到敲玻
    璃的聲音，然後就有兩台轎車從我車的右邊很快的開走，戌
    ○○就叫我開回樹林網咖那裡。」等語（參見本院95年9 月
    15日準備程序筆錄第2 、3 頁），是其確實於當日有開計程
    車至少載被告酉○、戊○○（即綽號山豬者）到達清水站檳
    榔攤（被告戌○○部分詳後述），堪以認定。
  被告己○○於警詢中供稱：「（問：是乙○○指使你去檳榔
    攤開槍？）是乙○○叫我們去挺他，他並沒有叫我們要開槍
    。…他並沒有叫我們幫他開槍，是他自己要開，他只是叫我
    們過去。（問：幫他什麼？）就人過去幫他忙而已啊。…（
    問：你們那個三部車在槍擊案發生的時候，是否都貼上膠帶
    ？車牌？）你說在板橋的時候？（問：沒有，在土城。）被
    告：我有看到有貼。…檳榔攤那一天有貼啊。…檳榔攤那天
    沒有白色的車子啊。…檳榔攤那一天是黑色的車子啊。…我
    坐的是黃色的，然後開槍的是黑色的。…（問：當日槍擊案
    發生時，被槍擊的清水站檳榔攤是否有在營業？）有。（問
    ：店內是否有服務人員在場？）有。（問：有誰？）兩個女
    的。」等語（參見本院96 年2月12日準備程序筆錄第17頁以
    下）；於偵查中亦向檢察官供稱：「（檢察官問：當天是否
    你跟癸○○、乙○○等五、六個人到清水站檳榔攤開槍的？
    ）當天是乙○○打電話叫我過去，我叫他來接我，結果他是
    叫他朋友來接我，車上有五個人，我不認識其餘四個人。乙○○是坐另一部車子，我上車之後不久我有聽到槍聲，但不
    是我們這部車的人開的槍。」等語（參見93年度偵字第8714
    號偵查卷第410 頁）。其於本院審理中雖一再否認曾到清水
    站檳榔攤現場，然於本院96年2 月12日勘驗其前揭警詢錄音
    帶期日中，於聆聽完警詢錄音帶後，被告己○○亦坦承：「
    （法官問：前兩天土城清水檳榔攤那裡，你也有一起來嗎？
    ）這件事情也是當天乙○○打電話給我，跟我約在一個地方
    ，我在那邊等十分鐘，就有一台黑色的車子開過來，叫我上
    車，後來進去之後，車上的人我都不認識，開到二十分鐘之
    後，就有槍聲。」等語（參見本院上開準備程序筆錄第29頁
    ）。是由被告己○○前揭供述可知，雖其對於所搭乘之車輛
    顏色此一細節略有出入，然對於當時參與此事之車輛數量、
    顏色、當時清水站檳榔攤是否營業，店內有幾人，及其上車
    後才聽到有人開槍等情，所述十分詳盡，亦與證人壬○○、
    辛○○就此部分之證述相符，可徵被告己○○當日確曾應同
    案被告乙○○之邀前往清水站檳榔攤，至為灼然。
  被告癸○○於警詢中業已供承其與丑○○於92年8 月27日夜
    間，共同前往上開清水站檳榔攤、充場面，伊坐的車上沒帶
    槍，是別台車乙○○開槍等語（參見上開警卷第167 、168
    頁）。其以所持0000000000門號行動電話於92年8 月31日晚
    間6 時31分41秒與不詳男子所持之0000000000門號行動電話
    對話內容中，亦提及：「就是要把那一邊的人全部掛掉，算
    小陶那邊叫我們挺堵，第一次去也沒什麼事，開完就走了，
    開三槍二十個人去。」等語（參見93年度偵字第14374 號偵
    查卷第46頁），亦顯見被告癸○○當時確曾共同前往清水站
    檳榔攤助勢，堪以認定。
(四)按本件清水站檳榔攤槍擊事件之緣由，業據證人巳○○於本
    院審理中證稱：係因孫國科與證人寅○○間之糾紛，其出面
    調停時，與被告乙○○發生衝突，後被告乙○○等人在臺北
    縣板橋市○○路上之愛買量販店前遭人毆打，被告乙○○因
    而率人至其母親檳榔攤開槍等語（參見本院96年6 月6 日審
    判筆錄第5 頁以下），核與前述被告己○○、癸○○所述受
    邀至清水站檳榔攤「相挺」、「充場面」等情相符。是被告
    乙○○既係率人至清水站檳榔攤開槍警告示威，其所面對之
    對象乃係持有槍枝之證人巳○○，此行具有一定之危險性，
    且依被告己○○前揭於警詢中所述，出發前渠等之車輛車牌
    尚貼有膠帶遮掩，可徵被告乙○○與受邀參與此行之對象，
    事先必定有所謀議，並將預定之犯罪計畫流程約略告知共同
    參與之人，如此到場後才能適時分工協助，否則其餘參與者
    若不知悉此行之目的及所應為之分工，則一旦與證人巳○○
    方面正面衝突，渠等豈不陣腳大亂，徒增危險。是參與清水
    站檳榔攤事件之被告戊○○、庚○○、己○○、癸○○等人
    ，對此行之目的應有所瞭解，方到場去「相挺」、「充場面
    」甚明，從而渠等對於被告乙○○係去開槍恫嚇此節，事前
    已有犯意聯絡、並到場助勢，至為明確。據此，被告戊○○
    、庚○○、己○○、癸○○等人此部分之恐嚇犯行，事證明
    確，堪以認定。
(五)至被告庚○○雖另辯稱其僅係因積欠被告戌○○金錢，故幫
    忙開車載人，並不知悉詳情云云。然依前所述，被告乙○○
    係率人前往開槍警告示威，具有一定之風險，且此舉本身為
    不法行為，亦怕他人檢舉，則在此種情形下，豈有可能隨意
    找一不相干之計程車司機載人前往？且被告庚○○又如此湊
    巧參與後述浮洲橋下之押人事件，亦可徵其並非以單純計程
    車司機載人前往，實係共同前往助勢甚明，自亦知悉此行之
    目的乃在於開槍恐嚇他人，猶駕車載被告戊○○、酉○等人
    前往，顯有犯意聯絡、行為分擔，亦甚灼然。此與其是否另
    積欠被告戌○○金錢，並無直接關聯，是其上開所辯，洵非
    足採，附此敘明。
、浮洲橋下押人事件部分：
(一)訊據被告卯○○否認於92年8 月30日凌晨曾至亞東醫院集附
    近，被告戊○○、庚○○、己○○、丙○○、癸○○則雖坦
    承於92年8 月30日凌晨確曾至亞東醫院集合，惟均矢口否認
    曾參與此部分剝奪行動自由及強制之犯行，被告卯○○辯稱
    ：伊根本未到場、亦不知此事，根本與伊無關云云；被告戊○○、丙○○辯稱：渠等到現場後發現被告乙○○有帶槍，
    便一一離去，並未參與後續之犯行云云；被告庚○○辯稱：
    伊僅係單純載人過去，對整件事情根本不知情云云；被告己○○、癸○○辯稱：渠等受邀到亞東醫院，到了現場就被開
    槍，此部分押人事件係先前所發生，與渠等無關云云。
(二)證人子○○、寅○○於前揭時、地遭一部計程車攔下後，遭
    車內之人持槍脅迫後，押上計程車後座，隨即遭載往上開浮
    洲橋下之防汛道旁，並遭人以脅迫脫下全身衣物僅剩內褲，
    及遭人以棍棒、石頭等物加以圍毆，嗣因該群人離去，方得
    以逃脫等事實，業據渠等於本院審理中證述甚明，各該被告
    除否認曾參與此部分犯行外，對上開證人所述之案發經過，
    均不表爭執，是此部分之事實堪以認定，合先敘明。
(三)上開被告是否在場參與犯行部分，經查：
  被告戊○○於警詢中供稱：「當天戌○○打電話給酉○，叫
    酉○跟我去亞東醫院前找他，…我們到達後先至亞東醫院對
    面7-11超商見戌○○，戌○○當時正與許多人在講話，他就
    叫我跟酉○上庚○○的黃色計程車，當時丙○○已經在車上
    了。…丙○○當時告訴我，巳○○打給四海幫海罡堂約在亞
    東醫院前輸贏。…（問：是誰指揮集結的幫眾追趕子○○、
    寅○○的機車？）我只聽有人說追，庚○○就開車追。（問
    在何時、何地持槍攔截…？）…在往浮洲橋方向中華教練場
    前持槍攔截到。（問：子○○的輕機車WTS-368 是否為你騎
    往與幫眾會合？）是。（問：…如何毆打？）…有人用拳頭
    、棍棒等物毆打。…因為有人接到電話說巳○○在亞東醫院
    出現，大家就離開去找巳○○。…當時我和酉○在看車把風
    。」等語（參見編號警卷第191 至194 頁）；另經本院當
    庭勘驗上開警詢錄音帶結果，補充：「經警員問及在浮洲橋
    防汛道路旁毆打子○○，寅○○時，被告曾回答建哥有在場
    。被告表示自己當時在車上，沒有打。」等語（參見本院96
    年1 月31日準備程序筆錄第3 頁）。其於偵查中亦向檢察官
    供稱：「（檢察官問：你警詢稱酉○原坐在後面強押子○○
    等語？）是乙○○把他們押上車，酉○沒有押人。」等語（
    參見93年度偵字第8714號偵查卷第315 頁），可徵被告戊○○當時除同時搭乘被告庚○○所駕駛之計程車而參與攔截之
    過程外，在證人子○○、寅○○遭毆打、被迫脫衣時，亦全
    程在旁甚明。且其既受邀前往助勢，且依前所述亦曾參與清
    水站檳榔攤開槍事件，豈有一到場看到槍後，旋即離開之理
    ，是其此部分所辯，悖於情理，尚非可採。
  庚○○於本院審理中供稱：「92年8 月30日凌晨，戌○○打
    電話給我說他要去亞東醫院，我以為他要去看病，所以我就
    去樹林網咖那裡載戌○○、酉○、山豬三個人到了那邊之後
    ，戌○○叫我在車上等，他下去與別人談事情，酉○、山豬
    還在車上，然後就有兩個人騎著一台機車帶一包棉被從我旁
    邊其過去，然後就有人喊說就是他就是他，然後就追過去，
    追到五百公尺到了浮洲橋下，那邊有機車道，我車子停在旁
    邊，我當時有開車追過去，是因為後面兩個人不知道是酉○
    還是戊○○叫我追的，喊說『就是他就是他』，是他們兩個
    人其中一個，當時除了我之外，還有很多人一起追，後來追
    到浮洲橋下，因為是機車道，我車子停在旁邊，酉○、戊○○就下車欄他們，後來就追到他們，帶到我車上，後來後面
    的車子也追到了，然後我不知道後面哪個人就說往前直走，
    跟著前面那台車，開了約二百公尺，到了堤防那邊，他們就
    把那兩個人帶走了。」等語（參見本院95年9 月15日準備程
    序筆錄第3 頁），顯見被告庚○○確實全程參與攔截證人子
    ○○、寅○○，及將二人載往浮洲橋下防汛道旁之過程，亦
    堪認定。
  被告丙○○業已坦承其當天凌晨確實有到亞東醫院前與酉○
    等人會面之事實，核與被告酉○以證人身分於本院審理中所
    為之證述相符，酉○並證稱：「因為乙○○與丙○○認識，
    然後乙○○說有點事情我們才過去。（檢察官問：你所謂的
    有點事情是什麼事情？）可能就是有點衝突，有尋仇的動作
    。」（參見本院95年12月27日審判筆錄第28頁），按被告丙○○既係因同案被告乙○○與他人間之衝突糾紛到場助勢，
    且依前所述，被告戊○○、酉○全程參與此部分押人及強制
    脫衣之過程，則被告丙○○豈有無端中途離去之理。是不論
    其是否有陪同在旁實際參與此部分之攔截、毆打及強制脫衣
    過程，其既係基於協助被告乙○○與他人衝突、尋仇之動機
    而到場，而尋仇過程中往往會發生押人毆打及其他強制行為
    ，乃係慣常之事實，自應為被告丙○○所能預見，其既已到
    場助勢擔任分工角色，就此部分之犯行，自亦為其犯意聯絡
    之範圍內，至為灼然。
  被告卯○○以其所持0000000000門號行動電話於92年8 月30
    日凌晨3 時54分27秒、4 時29分14秒與同案被告丑○○所持
    0000000000門號行動電話之通話內容中分別提及：「我們本
    來押到對方二個人，帶到堤防邊就開始洗，叫他們把人交出
    來，結果剛洗完我們已經準備要撤了，因為我們人太多了，
    結果他們打電話來說…被人家開槍，對方打游擊戰啦。」、
    「我們是遭遇戰你知道嗎，我們人俘虜到他們二個，我們帶
    到橋邊之後，就還是跟在後面，然後我們把他們人帶到堤防
    邊，我們洗完後把他衣服全部拔光。」等語（參見本院95年
    9 月15日準備程序筆錄第18、19頁），可徵被告卯○○確曾
    到場參與此部分押人及強制脫衣等犯行，至為灼然。
  被告己○○以所持0000000000門號行動電話於92年8 月30日
    凌晨4 時38分43秒與同案被告丑○○所持0000000000門號行
    動電話之通話內容中提及：「原本我們是要去救一個弟弟，
    一個弟弟被打，他們押到一個人，就是阿建的弟弟押到對方
    的人，就抓去河堤，我們有一個弟弟在醫院縫的時候就打給
    我說對方回來了，我就叫阿文插著你那一把，再帶著寶哥的
    那一把過去…。」等語。（參見本案編號警卷第119 頁所
    示序別第53）；其於警詢中亦自承：「乙○○的小弟坐著一
    台黃色計程車，押著對方的人，然後押去河堤那邊，我們又
    回頭回到亞東醫院，才遇到對方。…（問：你跟癸○○、乙○○為何會共同駕駛W4-3543 的自小客車，並攜槍離開浮洲
    橋下前往亞東醫院行駛？）因為阿猴說對方的人又有在亞東
    醫院前面，然後我們只是當時要回去看。…」等語（參見本
    院96年2 月12日準備程序筆錄第8 、11頁），是不論被告己○○是否實際參與攔截押人之過程，其當時曾共同前往防汛
    道旁（即所述河堤），並於接獲消息後，與被告癸○○、乙○○共乘一車返回亞東醫院前，堪以認定。
  被告癸○○以所持0000000000門號行動電話於92年8 月31日
    晚間6 時31分41秒與不詳男子所持之0000000000門號行動電
    話對話內容中，亦提及：「我那次押兩個人，那邊小弟說不
    是，我就開車帶兩個人去醫院，後來被後面的車子開槍。」
    等語（參見93年度偵字第14374 號偵查卷第46頁），亦顯見
    被告癸○○當時確曾參與此部分押人及嗣後強制脫衣之犯行
    甚明。
(四)綜上所述，上開被告卯○○、戊○○、庚○○、己○○、丙○○、癸○○此部分剝奪他人行動自由及強制犯行，均事證
    明確，洵堪認定。
肆、被告癸○○、己○○持有槍、彈部分：
一、被告癸○○、己○○所涉於前揭時、地持有上開B 、C 槍及
    子彈部分之事實，前雖經臺灣板橋地方法院檢察署檢察官分
    別以92年度偵字第16551 號、92年度偵字第18272 號為不起
    訴處分確定，然上開案件偵查時，尚未發現前述被告癸○○
    、己○○因另涉毒品案件之通訊監察譯文與該案持有改造手
    槍、子彈之犯行有關，致未經該案偵查檢察官予以調查審酌
    ，是本案既有前述被告癸○○、己○○通訊監察譯文之新證
    據，檢察官據以再提起公訴，即與刑事訴訟法第260 條第1
    款之規定相符，自屬合法。
二、訊據被告己○○、癸○○固坦承於前揭時、地由被告癸○○
    駕車搭載被告己○○、同案被告乙○○並攜帶手槍上車等事
    實，惟均辯稱上開B 槍、C 槍均係乙○○所持有，渠等並不
    知情，亦未開槍云云。經查：
(一)被告癸○○於前揭時、地駕車搭載被告己○○、乙○○遭到
    巳○○開槍射擊，後癸○○所駕上開自小客車因而撞毀，警
    方於同日凌晨4 時許到場後在車內座椅上扣得上開C 槍及制
    式子彈十三顆，嗣於同年9 月1 日再至上開自小客車內駕駛
    座旁置物箱內扣得B 槍等事實，有臺北縣政府警察局板橋分
    局勘察四川路癸○○等三人槍擊案現場勘察報告一份附卷可
    稽（參見92年度偵字第16551 號卷第83頁以下，該偵查卷係
    附於本院93年度訴字第1143號案件全案卷宗內），被告癸○○、己○○亦自承當時車內確實有槍枝，並有B 槍、C 槍各
    一枝及制式子彈十三顆等物扣案可資佐證。其中B 槍經送警
    政署刑事警察局鑑定結果為：「送鑑貝瑞塔手槍壹枝（槍枝
    管制編號0000000000）係由仿BERETTA 廠半自動手槍製造之
    玩具手槍，換裝土造金屬滑套及土造金屬槍管而成之改造手
    槍，機械性能良好，可擊發適用子彈，認具殺傷力。」，C
    槍經送鑑定結果為：「送鑑槍枝壹枝（不含彈匣）（槍枝管
    制編號0000000000）係由仿BERETTA 廠半自動手槍製造之玩
    具手槍，換裝土造金屬滑套及土造金屬槍管而成之改造手槍
    ，機械性能良好，可擊發適用子彈，認具殺傷力。」，制式
    子彈十三顆經鑑定結果為：「（一）捌顆（試射顆）認均
    係口徑9mm( 9x19mm)制式子彈，認均具殺傷力。…（二）伍
    顆認均係口徑9mm(9x19mm) 制式子彈，經檢視其彈底均具撞
    擊痕跡，復經實際試射，均可擊發，認均具殺傷力。」等語
    ，有上開刑事警察局92年10月8 日刑鑑字第0920167426號、
    92年10月20日刑鑑字第0920172376號槍彈鑑定書各一份在卷
    可按，是此部分之事實堪以認定，合先敘明。
(二)被告己○○以所持0000000000門號行動電話於92年8 月30日
    凌晨3 時46分2 秒與被告卯○○之對話內容中，已提及：「
    因為小傑（即乙○○）拿的那把沒子彈沒有辦法開，阿文（
    即癸○○）說慶哥的那把會卡彈，我原本要用慶哥的子彈，
    去裝小傑的那把，結果小傑的那把一直裝不進去，我想我就
    先換回來。」等語，於同日凌晨3 時53分49秒、4 時2 分56
    秒與同案被告丑○○所持0000000000門號行動電話之對話內
    容中，亦分別提及：「因為一把沒子彈，阿文說要用你那把
    的時候，彈匣會掉，我們就想說用寶哥那把，結果寶哥那把
    沒有子彈我要用你那把的子彈裝上去，結果裝不上去，我把
    你的油要補在那支的時候，對方就開來了，…車子在亞東醫
    院斜對面，警察現在圍著。」、「原本我們是要去救一個弟
    弟，一個弟弟被打，他們押到一個人，就是阿建的弟弟押到
    對方的人，就抓去河堤，我們有一個弟弟在醫院縫的時候就
    打給我說對方回來了，我就叫阿文插著你那一把，再帶著寶
    哥的那一把過去，過去後看不到對方正要回頭走的時候，我
    想把你那個彈匣裝上去，結果裝不上去卡住，後面就有兩部
    白色的車子開出來猛開。（丑○○：槍就捉到了？）槍一定
    被捉到，因為都在上面。（丑○○：都沒藏起來，都在駕駛
    座嗎？）李：一個放副駕駛，一個丟後面。」等語（參見本
    案編號警卷第119 頁所示序別第46、51、53三通）；其於
    警詢中亦自承：「（警員問：據乙○○於第二次偵訊筆錄中
    供述，當他一上W4-3543 自小客車時，你即命令他把銀色改
    造手槍交給你，是否屬實？）沒有，當時他說他身上有一把
    槍，因為我沒有當過兵，我也是好奇拿來看一看。…（警員
    問：你有卸彈匣？）嗯。」等語（參見本院96年2 月12日準
    備程序筆錄第12、13頁），顯見被告己○○當時確曾持有上
    開B 槍、C 槍及子彈，並欲將B 槍之子彈裝入C 槍彈匣內甚
    明。
(三)被告癸○○以所持0000000000門號行動電話於92年8 月30日
    凌晨3 時6 分26秒、3 時9 分13秒與同案被告丑○○所持之
    0000000000門號行動電話對話內容中，亦分別提及：「我在
    板橋快到了。（丑○○：開打了沒？等下戰況如何要打來跟
    我報告，自己小心一點不要被打到，小陶說要硬幹，就是一
    人一把連衝。）…我是怕掉下來。（丑○○：應該可能會，
    所以我才叫你用兩隻手打）不是修好了嗎？（丑○○：修好
    了就沒去打過。）是喔。（丑○○：所以叫你用兩隻手打，
    左手拖住下面。）好。」、「（丑○○：待會有把人打倒在
    地下，把槍檢回家。）那是一定的。（丑○○：彈殼就不用
    撿。）張：好。」等語（參見上開警卷第179 頁所示）；其
    於警詢中亦供承：「我所開的自小客車上就帶了二支手槍，
    我自己帶壹枝黑色貝瑞塔92手槍、子彈13發，另乙○○也帶
    壹枝白色類似貝瑞塔手槍，沒有帶子彈。」等語（參見上開
    警卷第164 頁），亦顯見被告癸○○當時確有攜帶上開B 槍
    及子彈十三發至亞東醫院現場，至為灼然。
(四)據此，被告己○○、癸○○持有改造手槍、子彈部分之犯行
    事證明確，均堪認定。
伍、被告甲○○持有槍、彈部分：
    此部分之事實業據被告甲○○於警詢、偵查及本院審理中均
    坦承不諱，並有上開改造手槍二支（各含彈匣一個）、制式
    子彈九十一顆（其中三顆業經取樣試射而滅失）、具殺傷力
    之改造子彈二十七顆（其中八顆業經取樣試射而滅失）、巴
    西製制式彈匣一個扣案可資佐證。上開改造手槍、子彈及彈
    匣經送內政部警政署刑事警察局就槍枝部分鑑定結果為：「
    （一）壹枝（槍枝管制編號0000000000）係由仿BERETTA 廠
    M9型半自動手槍製造之玩具手槍，換裝土造金屬槍管而成之
    改造手槍，機械性能良好，可擊發適用子彈，認具殺傷力。
    （二）壹枝（槍枝管制編號0000000000）係由仿BERETTA 廠
    M9型半自動手槍製造之玩具手槍，組裝土造金屬槍管及滑套
    而成之改造手槍，機械性能良好，可擊發適用子彈，認具殺
    傷力。」，就彈匣部分鑑定結果為：「（一）貳個均係玩具
    金屬彈匣，均可供同案送鑑兩槍枝使用（即上開E 、F 槍）
    。（二）壹個認係巴西製制式彈匣。」，就子彈部分鑑定結
    果為：「（一）玖拾壹顆認均係口徑9mm 制式子彈（試射
    顆），均具殺傷力。（二）貳拾捌顆認均係土造子彈，均具
    直徑約9mm 之土造子彈，採樣玖顆試射，捌顆可擊發，認具
    殺傷力；壹顆無法擊發，認不具殺傷力。」等語，復有該局
    93年6 月1 日刑鑑字第0930109026號槍彈鑑定書一份在卷可
    按，足認被告甲○○上開所為不利於己之自白與事實相符，
    堪以採信。據此，被告甲○○此部分持有槍、彈及槍枝主要
    組成零件之犯行事證明確，堪以認定。
陸、午○○持有第二級毒品部分：
    此部分之事實業據被告午○○於警詢及本院審理中供承不諱
    ，並有MDMA藥丸十五顆扣案可資佐證，上開藥丸經送鑑定結
    果，確實均含有MDMA成分乙節，復有憲兵司令部95年6 月12
    日 (95) 安鑑字第00947 號鑑驗通知書一份在卷可按，足認
    被告午○○上開所為不利於己之自白與事實相符，堪以採信
    。據此，被告午○○持有第二級毒品MDMA之犯行事證明確，
    亦堪認定。
柒、論罪科刑部分：
一、新舊法比較部分：
(一)被告等人行為後，前於94年2 月2 日修正公布之刑法，已自
    95年7 月1 日起施行，另刑法施行法亦於95年6 月14日增訂
    該法第1 條之1 規定，並自95年7 月1 日施行。其中修正後
    刑法第2 條之規定，乃係關於新舊法比較適用之準據法，其
    本身無關行為可罰性要件之變更，故於95年7 月1 日刑法修
    正施行後，如有涉及比較新舊法之問題，即應逕依修正後刑
    法第2 條第1 項規定，為「從舊從輕」之比較（最高法院95
    年度第8 次刑事庭會議決議意旨參照）。且比較時應就罪刑
    有關之共犯、未遂犯、連續犯、牽連犯、結合犯以及累犯加
    重、自首減輕、暨其他法定加減原因、與加減例等一切情形
    ，綜其全部之結果，而為比較，最高法院24年上字第4634號
    判例意旨可資參照。經查：
  被告甲○○、己○○、癸○○行為後，槍砲彈藥刀械管制條
    例亦經總統於94年1 月26日以華總一義字第09400010101 號
    令修正公布，並自94年1 月28日生效施行，原條例第8 條與
    第10條、第11條合併修正移列為修正條文第8 條，原條例第
    10、11條刪除，第12條、第13條則未經修正（故持有、寄藏
    子彈及槍枝主要組成零件罪部分無比較新舊法之問題）。其
    中修正前槍砲彈藥刀械管制條例第11條第4 項之未經許可持
    有可發射子彈具有殺傷力之各式槍砲罪，移至新法第8 條第
    4 項，除將舊法規定之「槍砲」修正為「槍枝」外，並將修
    正前之法定刑「一年以上七年以下有期徒刑，併科新臺幣七
    百萬元以下罰金」，於修正後之槍砲彈藥刀械管制條例第8
    條第4 項中加重為「三年以上十年以下有期徒刑，併科新臺
    幣七百萬元以下罰金」，比較新舊法結果，修正後之新法對
    上開被告顯較為不利，依前揭修正後刑法第2 條第1 項前段
    之規定，即應適用上開被告行為時之舊法即90年11月14日修
    正公布之槍砲彈藥刀械管制條例第11條第4 項規定處斷。
  刑法第302 條第1 項剝奪他人行動自由罪、第304 條第1 項
    之強制罪、第305 條恐嚇安全罪雖均未修正，然依被告等人
    行為時之刑罰法律，即罰金罰鍰提高標準條例第1 條前段及
    修正前刑法第33條第5 款規定，上開各罪之罰金刑法定最低
    刑度為銀元十元即新臺幣三十元；又槍砲彈藥刀械管制條例
    第12條第4 項持有子彈罪、第13條第4 項持有槍枝主要組成
    零件罪及毒品危害防制條例第11條第2 項持有第二級毒品罪
    亦未修正，與修正前槍砲彈藥刀械管制條例第11條4 款持有
    改造手槍罪之罰金刑部分法定最低刑度依被告行為時之刑罰
    法律，即罰金罰鍰提高標準條例第5 條第1 項及修正前刑法
    第33條第5 款規定之罰金最低額銀元一元計算，上開各罪之
    罰金刑法定最低刑度則為銀元一元即新臺幣三元。惟上開各
    罪依修正後刑法第33條第5 款之規定，罰金刑法定最低刑度
    均為新臺幣一千元，是比較修正前後刑度結果，應以修正前
    之規定對被告等人較為有利。
  修正後刑法第28條關於成立共同正犯之標準，將原來共同正
    犯之共同「實施」犯罪，改為共同「實行」犯罪，剔除完全
    未參與犯罪相關行為「實行」之「陰謀共同正犯」及「預備
    共同正犯」，是修正後共同正犯之可罰性要件之範圍業已限
    縮，乃屬行為可罰性要件之變更，自應比較新舊法。惟不論
    適用修正前後之刑法第28條規定，被告戊○○、庚○○、丙○○、己○○、癸○○等人均應成立共同正犯，故修正後之
    刑法並非較有利於上開被告，即應依修正後刑法第2 條第1
    項前段規定，適用修正前刑法第28條之規定。
  修正後刑法第55條業已廢除牽連犯之規定，故犯一罪而其方
    法或結果之行為犯他罪名者，依修正前刑法第55條後段之規
    定，認屬牽連犯，應從一重處斷；但依修正後刑法第55條之
    規定，則已無牽連犯可資適用，即應將各該犯行以數罪併合
    處罰，是以適用修正前關於牽連犯之規定，對被告等人較為
    有利。
  修正前刑法第51條第5 款規定：「宣告多數有期徒刑者，於
    各刑中之最長期以上，各刑合併之刑期以下，定其刑期。但
    不得逾二十年」，修正後該條款則規定：「宣告多數有期徒
    刑者，於各刑中之最長期以上，各刑合併之刑期以下，定其
    刑期。但不得逾三十年」，綜合比較結果，應以修正前刑法
    第51條第5 款之規定較有利於被告等人。
  本案經綜合比較前述各項法律變更之結果後，適用修正後之
    刑法等相關規定並未對被告等人更為有利，依據刑法第2 條
    第1 項前段規定，即應一體適用修正前刑法等相關規定。另
    就被告甲○○、己○○、癸○○部分，並應適用修正前之槍
    砲彈藥刀械管制條例。
  另上開修正後刑法自95年7 月1 日施行前，刑法分則編有關
    罰金刑之貨幣單位係銀元，且應依罰金罰鍰提高標準條例第
    1 條、第4 條之規定，按各該具體條文制定或修正之先後，
    定其罰金刑部分提高之倍數。惟因上開刑法施行法業已增訂
    第1 條之1 ，該條規定：「中華民國九十四年一月七日刑法
    修正施行後，刑法分則編所定罰金之貨幣單位為新臺幣。九
    十四年一月七日刑法修正時，刑法分則編未修正之條文定有
    罰金者，自九十四年一月七日刑法修正施行後，就其所定數
    額提高為三十倍。但七十二年六月二十六日至九十四年一月
    七日新增或修正之條文，就其所定數額提高為三倍」，亦即
    自95年7 月1 日起，刑法分則編所定罰金之貨幣單位，由原
    來之銀元改為新臺幣，且94年1 月7 日刑法修正時，刑法分
    則編未修正之條文定有罰金者，自95年7 月1 日起，有關罰
    金之數額提高為三十倍。換言之，刑法施行法第1 條之1 施
    行後，罰金刑之貨幣單位雖有「銀元」、「新臺幣」之更異
    ，惟適用結果之罰金刑最高額度則無二致。再參照刑法施行
    法第1 條之1 之立法理由說明：「……考量新修正之刑法施
    行後，不再適用現行法規所定貨幣單位折算新臺幣條例，為
    使罰金數額趨於一致，避免衍生新舊法比較適用問題，以緩
    和實務適用法律之衝擊，於不變動罰金數額之前提下，爰為
    第2 項規定。」，可知本條規定之目的，即在於避免就罰金
    之提高部分再比較新舊法，應屬修正後刑法第2 條之特別規
    定，而應優先適用。據此，刑法第302 條第1 項剝奪行動自
    由罪、第304 條第1 項之強制罪、第305 條之恐嚇安全罪均
    係定有罰金刑之罪，應逕行適用刑法施行法第1 條之1 之規
    定即可，毋庸再依修正後刑法第2 條第1 項之規定，比較刑
    法施行法第1 條之1 及罰金罰鍰提高標準條例第1 條之規定
    何者有利於被告，附此敘明。
二、罪名、罪數部分
(一)按刑法第305 條之恐嚇罪，所稱以加害生命、身體、自由、
    名譽、財產之事，恐嚇他人者，係指以使人生畏怖心為目的
    ，而通知將加惡害之旨於被害人而言，最高法院52年台上字
    第751 號判例意旨可資參照。其中所謂惡害之通知，並不以
    言詞或書面恫嚇為限，凡一切之言語、舉動足以使他人生畏
    懼心者，均包含在內，最高法院22年上字第1310號、45年台
    上字第1296號判例意旨復可參照。準此，本件被告戊○○、
    庚○○、己○○、癸○○等人，係以對清水站檳榔攤開槍之
    方式恫嚇被害人壬○○、辛○○等人，渠等就此部分所為，
    均係犯刑法第305 條之恐嚇安全罪。被告戊○○、丙○○、
    庚○○、卯○○、己○○、癸○○就浮洲橋下押人部分所為
    ，則均係犯刑法第302 條第1 項之剝奪他人行動自由罪及第
    304 條第1 項之強制罪。渠等就各該犯行與同案被告酉○、
    乙○○等人間，有犯意聯絡、行為分擔，均為共同正犯。所
    犯剝奪行動自由罪與強制罪間，有方法、結果之牽連關係，
    應依修正前刑法第55條後段之規定，從一重依剝奪他人行動
    自由罪處斷。被告戊○○、庚○○、己○○、癸○○所犯上
    開恐嚇安全罪、剝奪他人行動自由罪間，犯意各別、行為互
    殊，應予分論併罰。復按兒童及少年福利法已於92年5 月28
    日制定公布，並於同年月30日生效，其第70條第1 項前段規
    定：成年人教唆、幫助或利用兒童及少年犯罪或與之共同實
    施犯罪或故意對其犯罪者，加重其刑至二分之一。此項規定
    為少年事件處理法第85條第1 項之特別規定，依後法優於前
    法，特別法優於普通法之法律適用原則，自應優先於少年事
    件處理法適用，最高法院94年度台上字第856 號判決意旨可
    資參照。準此，同案被告酉○為民國○○年○ 月○ 日生，有戶
    政系統個人基本資料查詢結果一份在卷可按，於為本案犯行
    時，係十二歲以上、未滿十八歲之少年，被告庚○○、己○○、卯○○、癸○○則為成年人（被告戊○○、丙○○此時
    尚未成年），是被告庚○○、己○○、卯○○、癸○○成年
    人與少年共同為上開犯行，即應依兒童及少年福利法第70條
    第1 項前段規定，各加重其刑至二分之一，公訴意旨認應依
    少年事件處理法第85條第1 項規定予以加重，容有誤會，應
    予更正。
(三)核被告己○○、癸○○就持有改造手槍、子彈部分所為，均
    係犯修正前槍砲彈藥刀械管制條例第11條第4 項之未經許可
    持有可發射子彈具有殺傷力之改造手槍罪、及同條例第12條
    第4 項之未經許可持有子彈罪。被告己○○、癸○○間就持
    有B 槍及制式子彈十三顆部分，被告己○○與同案被告乙○○間就持有C 槍部分，各有犯意聯絡、行為分擔，均為共同
    正犯。被告己○○、癸○○未經許可，無故持有改造手槍、
    子彈，其持有之繼續，為行為之繼續，至持有行為終了時，
    應各僅成立一罪。又渠等以一行為同時持有上開改造手槍、
    子彈，係以一行為觸犯數構成要件不同之罪名，為想像競合
    犯，依刑法第55條規定，應從一重按修正前槍砲彈藥刀械管
    制條例第11條第4 項之未經許可持有可發射子彈具有殺傷力
    之改造手槍罪處斷。被告己○○、癸○○此部分所為，與其
    前揭所犯剝奪他人行動自由罪、恐嚇安全罪間，犯意各別、
    行為互殊，亦應分論併罰。
(四)被告甲○○就寄藏改造手槍、子彈部分所為，係犯修正前槍
    砲彈藥刀械管制條例第11條第4 項之未經許可寄藏可發射子
    彈具有殺傷力之改造手槍罪、及同條例第12條第4 項之未經
    許可寄藏子彈罪。又其所持有之巴西製制式彈匣一個，經鑑
    定結果，並非可供同遭查扣之E 、F 槍使用，業如前述，即
    非屬上開槍枝之一部，且該彈匣既為制式彈匣，顯屬內政部
    依上開條例第4 條第3 項規定於86年11月24日以 (86) 台內
    警字第8670683 號函所公告之手槍組成零件，是被告甲○○
    此部分所為，係另犯上開條例第13條第4 項之未經許可持有
    槍枝主要組成零件罪，公訴意旨漏未論及此項罪名，應予補
    充。被告甲○○未經許可，無故持有改造手槍、子彈、槍枝
    主要組成零件，其持有之繼續，為行為之繼續，至持有行為
    終了時，應各僅成立一罪。又其以一行為同時持有上開改造
    手槍、子彈、槍枝主要組成零件，係以一行為觸犯數構成要
    件不同之罪名，為想像競合犯，依刑法第55條規定，應從一
    重按修正前槍砲彈藥刀械管制條例第11條第4 項之未經許可
    持有可發射子彈具有殺傷力之改造手槍罪處斷。
(五)按MDMA係毒品危害防制條例第2 條第2 項第2 款所定之第二
    級毒品，故核被告午○○所為，係犯該條例第11條第2 項之
    持有第二級毒品罪。
三、變更起訴法條部分
(一)公訴意旨以上開參與清水站檳榔攤之被告戊○○等人，於確
    見清水站檳榔攤內尚有販售人員壬○○、辛○○之情況下，
    仍基於殺人未遂之犯意聯絡，推由同案被告乙○○持上開A
    槍在足以致命之人體身高範圍內，朝清水站檳榔攤連開三槍
    ，因認渠等此部分所為，均係涉犯刑法第271 條第2 項、第
    1 項之殺人未遂罪等語。
(二)惟查本件係因同案被告乙○○及證人巳○○間之糾紛而起，
    上開檳榔攤雖為巳○○之母所開設，然其內之工作人員即證
    人壬○○、辛○○未必與巳○○有密切關係，被告乙○○等
    人縱欲尋仇，亦無針對證人壬○○、辛○○之理。且當時巳
    ○○並未在檳榔攤內，衡情被告乙○○等人開槍射擊檳榔攤
    ，應僅係針對彼此間之糾紛而對巳○○加以警告報復，並無
    加害檳榔攤內人員之意思，否則以渠等當時之人數及槍枝，
    大可下車砸店傷人，又何需開了槍就走？況證人辛○○於本
    院審理中雖稱當時射入子彈之高度係在渠等頭部之高度左右
    ，但亦證稱橫向距離大約離伊所坐位置約二、三公尺之遙（
    參見本院95年11月3 日審判筆錄第35頁），亦可徵上開被告
    等人僅係開槍恫嚇示威，而無殺人之意思甚明。
(三)退步言之，縱使同案被告乙○○開槍射擊之角度方位確有可
    能射中證人壬○○、辛○○，然依前所述，被告戊○○、庚○○、己○○、癸○○等人僅係到場幫乙○○助勢，與巳○○或證人壬○○等人並無直接之仇怨或其他利害關係，衡情
    亦僅對開槍恫嚇部分具有犯意聯絡，至於實際下手之乙○○
    ，究竟係基於殺人之未必故意開槍，抑或係因一時緊張或槍
    法不準，致過於接近證人壬○○等人所在位置，尚非被告戊○○等人之犯意聯絡範圍內，亦非渠等所能預期、控制，自
    不應將同案被告乙○○此部分共同犯意聯絡外之個人行為一
    併歸責於被告戊○○等人。
(四)據此，本案尚無足夠之積極證據證明此部分被告戊○○、庚○○、己○○、癸○○等人此部分係基於殺人之犯意聯絡而
    推由被告乙○○開槍，是公訴意旨認渠等此部分所為係涉犯
    殺人未遂罪，容有未洽，惟此部分起訴之基本事實同一，本
    院仍應予以審理，並變更起訴法條為前揭刑法第305 條之恐
    嚇安全罪。
四、起訴書就被告己○○、癸○○、甲○○部分所載之所犯法條
    中，除前揭修正前槍砲彈藥條例第11條第4 項之持有改造手
    槍罪外，另均引有同條例第7 條第4 項之持有制式手槍罪。
    惟查與上開被告己○○、癸○○相關之A 、B 、C 、E 、F
    五枝手槍均係改造手槍，而非制式手槍，業如前述，是渠等
    就持有手槍部分所為，自應僅構成前揭修正前同條例第11條
    第4 項之持有改造手槍罪甚明。就被告己○○部分，檢察官
    顯係因將證人巳○○所持之制式手槍二把（即起訴書所載之
    C 、D 槍）誤認為在亞東醫院槍擊事件中係被告乙○○、己○○所持之槍枝，方認其亦係涉犯上開持有制式手槍罪，實
    乃誤會，惟此部分如成立犯罪，亦與前揭被告己○○所犯持
    有改造手槍罪具有想像競合犯之裁判上一罪關係，爰不另為
    無罪判決之諭知。至被告甲○○、癸○○部分，起訴之犯罪
    事實中並無與持有制式手槍相關之處，此部分顯屬贅引，附
    此敘明。
五、量刑部分
(一)本院爰審酌被告庚○○、己○○、卯○○、癸○○、甲○○
    有事實欄所示之前科，有臺灣高等法院被告前案紀錄表一份
    在卷可按，素行非佳，其餘被告於為本案犯行為或無前科，
    或僅有少年非行紀錄，素行尚可，犯罪之動機係為友人助勢
    、犯罪手段、被告甲○○、己○○、癸○○持有具殺傷力之
    改造手槍，對於他人生命、身體之安全具有高度危險性，持
    有改造手槍、子彈、槍枝主要組成零件之數量，及被告戊○○等人聚眾開槍恫嚇他人及強押被害人及強制脫衣等行為，
    對於社會治安所生之危害均屬不輕，被告午○○持有之MDMA
    藥丸數量為十五顆，尚非甚多，暨渠等犯罪後除被告甲○○
    、午○○坦承前揭犯行外，其餘被告均否認犯行，不見悔意
    之態度等一切情狀，各量處如主文所示之刑，並就罰金刑部
    分諭知如易服勞役之折算標準，以資懲儆。又罰金罰鍰提高
    標準條例第2 條之規定，業已配合刑法修正同時刪除，另修
    正後刑法第42條第3 項之折算金額，復改以新臺幣計算，自
    無再適用現行法規所定貨幣單位折算新臺幣條例第2 條規定
    之餘地，附此敘明。
(二)上開被告所犯恐嚇安全罪、剝奪他人行動自由罪、持有第二
    級毒品罪部分，均係於96年4 月24日以前犯之，且本院之宣
    告刑未逾有期徒刑一年六月，符合中華民國九十六年罪犯減
    刑條例所定之要件，即應依上開條例第2 條第1 項第3 款之
    規定，各減其刑期二分之一，及諭知易科罰金之折算標準。
    被告戊○○、庚○○並應依上開條例第10條第1 項之規定定
    其應執行之刑，及諭知易科罰金之折算標準。另被告甲○○
    、己○○、癸○○所犯持有改造手槍罪部分，係上開條例第
    3 條第1 項第4 款所定之罪，且本院之宣告刑已逾有期徒刑
    一年六月，依上開條例第3 條第1 項本文之規定，均不予減
    刑。被告己○○、癸○○所犯恐嚇安全罪、剝奪他人行動自
    由罪減後之刑與所犯不應減刑之持有改造手槍罪，並應依上
    開條例第11條之規定定其應執行刑。
六、易科罰金、易服勞役折算標準部分：
(一)上開刑法修正後，前於95年5 月17日修正公布之罰金罰鍰提
    高標準條例，亦自95年7 月1 日起施行，修正後刑法第41條
    第1 項前段有關易科罰金折算標準之規定為：「犯最重本刑
    為五年以下有期徒刑以下之刑之罪，而受六個月以下有期徒
    刑或拘役之宣告者，得以新臺幣一千元、二千元或三千元折
    算一日，易科罰金。」，而修正前同條項就易科罰金之折算
    標準係規定：「得以一元以上三元以下折算一日，易科罰金
    」，再依廢止前罰金罰鍰提高標準條例第2 條之規定，就其
    原定數額提高為一百倍折算一日，即係以銀元一百元、二百
    元、三百元折算一日，折算為新臺幣幣值後，則為以新臺幣
    三百元、六百元、九百元折算一日。是比較修正前後之易科
    罰金折算標準，自以行為時即修正前之規定，較有利於被告
    等人，依刑法第2 條第1 項前段，即應適用修正前刑法第41
    條第1 項前段及廢止前罰金罰鍰提高標準條例第2 條等規定
    ，定其易科罰金之折算標準。
(二)修正後刑法第42條規定：「罰金應於裁判確定後二個月內完
    納。期滿而不完納者，強制執行。其無力完納者，易服勞役
    。但依其經濟或信用狀況，不能於二個月內完納者，得許期
    滿後一年內分期繳納。遲延一期不繳或未繳足者，其餘未完
    納之罰金，強制執行或易服勞役。依前項規定應強制執行者
    ，如已查明確無財產可供執行時，得逕予易服勞役。易服勞
    役以新臺幣一千元、二千元或三千元折算一日。但勞役期限
    不得逾一年。依第51條第7 款所定之金額，其易服勞役之折
    算標準不同者，從勞役期限較長者定之。罰金總額折算逾一
    年之日數者，以罰金總額與一年之日數比例折算。依前項所
    定之期限，亦同。科罰金之裁判，應依前二項之規定，載明
    折算一日之額數。易服勞役不滿一日之零數，不算。易服勞
    役期內納罰金者，以所納之數，依裁判所定之標準折算，扣
    除勞役之日期。」，而修正前則係規定：「罰金應於裁判確
    定後兩個月內完納。期滿而不完納者，強制執行。其無力完
    納者，易服勞役。易服勞役以一元以上三元以下，折算一日
    。但勞役期限不得逾六個月。罰金總額折算逾六個月之日數
    者，以罰金總額與六個月之日數比例折算。科罰金之裁判，
    應依前二項之規定，載明折算一日之額數。易服勞役不滿一
    日之零數，不算。易服勞役期內納罰金者，以所納之數，依
    裁判所定之標準折算，扣除勞役之日期。」，相較以觀，依
    新修正之規定，被告得分期繳納罰金，且經提高折算標準，
    惟修正前所定之易服勞役期限則較短，故新舊法之易服勞役
    ，因罰金額度不一，對被告等人之利與不利，結果互見，此
    自屬科刑規範事項之變更，其折算標準如為裁判時所應諭知
    者，即有新舊法規定比較之必要。詳言之，如折算結果，依
    新舊法均未逾六個月之日數，則新法對於行為人較為有利，
    如逾六個月之日數，則舊法對於行為人較為有利。而本件本
    院就被告甲○○、己○○、癸○○部分所諭知之併科罰金金
    額，依新舊法折算易服勞役之日數，均未逾六個月，揆諸前
    揭說明，顯以新法對於上開被告較為有利。
七、沒收部分
(一)扣案上開B 槍、C 槍、E 槍、F 槍等仿BERETTA 廠半自動玩
    具手槍之改造手槍四枝（槍枝管制編號依序為0000000000、
    0000000000、0000000000、0000000000號，其中B 槍、E 槍
    、F 槍各含彈匣一個），口徑9mm 制式子彈五顆（被告癸○○、己○○持有部分，另八顆經鑑驗試射後業已滅失）、口
    徑9mm 制式子彈九十一顆、直徑約9mm 之土造子彈十九顆（
    另八顆經鑑驗試射後業已滅失），經鑑定結果均具有殺傷力
    ，有前揭槍彈鑑定書附卷可稽，與巴西製制式彈匣一個均屬
    違禁物，皆應依刑法第38條第1 項第1 款之規定宣告沒收。
    另口徑9mm 之制式子彈、直徑約9 mm之土造子彈各八顆業經
    鑑定試射而滅失，即已失其效能而不具殺傷力，另顆直徑約
    9mm 之土造子彈經鑑定結果不具殺傷力，其餘扣案彈殼、彈
    頭均已擊發不復具有殺傷力，皆非屬違禁物，爰不予宣告沒
    收，附此敘明。
(二)又上開A 槍雖係被告戊○○等人共犯上開清水站檳榔攤槍擊
    事件之恐嚇犯行所用之物，惟A 槍亦為同案被告乙○○所犯
    持有改造手槍犯行之證物，在乙○○經本院通緝到案前，本
    院認暫不宜宣告沒收。另上開C 槍雖亦為被告戊○○等人共
    犯上開浮洲橋押人事件所用之物，惟既因屬違禁物而由本院
    在被告己○○部分予以宣告沒收，是就參與此部分之其餘被
    告部分，爰不再予以宣告沒收，併此敘明。
(三)被告午○○部分所扣案之MDMA藥丸十五顆係第二級毒品，不
    問屬於犯人與否，均應依毒品危害防制條例第18條第1 項前
    段規定宣告沒收銷燬之。
捌、無罪部分
一、按犯罪事實應依證據認定之，無證據不得認定其犯罪事實；
    不能證明被告犯罪者應諭知無罪之判決，刑事訴訟法第154
    條第2 項及第301 條第1 項分別定有明文。又刑事訴訟法上
    所謂認定事實之證據，係指足以認定被告確有犯罪行為之積
    極證據而言，該項證據自須適合於被告犯罪事實之認定，始
    得採為斷罪資料；且事實之認定應憑證據，如未發現相當證
    據，或證據不足以證明，自不能以推測或擬制之方法，以為
    裁判之依據；次按認定不利於被告之事實，須依積極證據，
    茍積極之證據本身存有瑕疵而不足為不利於被告事實之認定
    ，即應為有利於被告之認定，更不必有何有利之證據，而此
    用以證明犯罪事實之證據，猶須於通常一般人均不至於有所
    懷疑，堪予確信其已臻真實者，始得據以為有罪之認定，倘
    其證明尚未達到此一程度，而有合理性之懷疑存在，致使無
    從為有罪之確信時，即應為無罪之判決，最高法院29年上字
    第3105號、30年上字第816 號、40年臺上字第86號76年度臺
    上字第4986號判例意旨及82年度臺上字第163 號判決意旨可
    資參照。易言之，公訴案件犯罪證據之蒐集及提起公訴後，
    對犯罪事實之舉證責任及指出證明之方法，均屬公訴人之職
    責，原則上法院僅於當事人之主張及舉證責任範圍內進行調
    查證據，其經法定程序調查證據之結果，認已足以證明犯罪
    事實時，始得為犯罪事實之認定。若其為訴訟上之證明，於
    通常一般人仍有合理之懷疑存在，尚未達於可確其真實之程
    度者，在該合理懷疑尚未剔除前，自不能為有罪之認定。法
    院不得以偵查機關關於某種犯罪之調查不易，即放棄上開原
    則之堅持，致有違背刑事訴訟無罪推定及嚴格證明之原則，
    其理甚明，最高法院94年度臺上字第2033號判決意旨，復可
    參照。
二、被訴違反組織犯罪防制條例部分
(一)公訴意旨另以：被告申○○（綽號小戴、阿良、良哥）係四
    海幫海罡堂（下稱海罡堂）前任堂主，前於擔任海罡堂堂主
    時，即因違反組織犯罪防制條例等案件，經法院裁定羈押，
    於92年5 月間停止羈押獲釋，並由臺灣臺北地方法院檢察署
    檢察官以92年度偵字第7948號提起公訴，猶不思悔改，復另
    行起意，與非法持有手槍、子彈等槍械之四海幫海罡堂現任
    堂主被告甲○○（綽號慶子《子彈之台語俗稱》、天寶、寶
    哥）及該堂主要幹部被告戌○○（綽號阿建、建哥）、午○○（綽號小寶）等人，共同主持、操縱、指揮該海罡堂之幫
    眾即被告乙○○（綽號阿傑、小傑）、戊○○（綽號小豬、
    山諸）、酉○（綽號小中）、丙○○（綽號小阿良）及庚○○等人，吸收未滿十八歲之少年鍾兆俊、羅智豪加入該堂，
    充作組織幫眾，供彼操縱、指揮，海罡堂平日以戌○○所開
    設位於台北縣樹林市○○街18號1 樓之網路咖啡廳及位於台
    北縣中和市○○路268 號18樓之8 「韋博科技公司」（登記
    負責人為案外人盧韋年、實際負責人係甲○○）為聚會場所
    。另被告卯○○（綽號冬瓜、陶哥）則係竹聯幫忠義堂（下
    稱忠義堂）堂主，被告丑○○（綽號阿全、全哥、慶子《子
    彈之台語俗稱》）、未○○等人則係竹聯幫忠義堂主要幹部
    ，共同主持、操縱、指揮忠義堂之幫眾己○○（綽號肉鬆）
    、癸○○（綽號阿文）等人。因認被告甲○○、申○○、戌
    ○○、午○○、卯○○、未○○（未○○部分係由公訴檢察
    官當庭補充論告）等六人此部分均涉犯組織犯罪防制條例第
    3 條第1 項前段發起主持操縱指揮犯罪組織罪；被告戊○○
    、丙○○、庚○○、癸○○、己○○（此部分已為起訴書所
    載犯罪事實所敘及，並經公訴檢察官補充論告）等人，則係
    涉犯同條項後段之參與犯罪組織罪等語。
(二)按不起訴處分已確定者，非有發現新事實、新證據，或有刑
    事訴訟法第420 條第1 項第1 款、第2 款、第4 款或第5 款
    所定得為再審原因之情形者，不得對於同一案件再行起訴，
    刑事訴訟法第260 條定有明文。又案件曾為不起訴處分或撤
    回起訴，而違背前開規定再行起訴者，應諭知不受理之判決
    ，同法第303 條第4 款亦有規定。經查：被告卯○○就本案
    相同之清水站檳榔攤槍擊事件、亞東醫院戰擊事件，前曾經
    警方認與同案被告丑○○共同成立竹聯幫聯合堂口，並操縱
    、指揮幫眾即本案被告己○○、癸○○等人為上開不法行為
    ，移請臺灣板橋地方法院檢察署檢察官偵查後，因檢察官認
    渠等均犯罪嫌疑不足，業已於93年6 月1 日以92年度偵字第
    19692 號為不起訴處分確定等情，有上開不起訴處分書一份
    附卷可稽，並經本院調取該案偵查卷宗核閱屬實。而本件檢
    察官就上開被告所起訴之違反組織犯罪防制條例部分，亦係
    以相同之清水站檳榔攤槍擊事件、亞東醫院槍戰事件為基礎
    ，乃係同一事實，僅係修正犯罪組織名稱為「竹聯幫忠義堂
    」（事實上前述92年度偵字第19692 號偵查卷內之相關證據
    ，亦係以「竹聯幫忠義堂」為調查核心，上開不起訴處分書
    所指之聯合堂口，應係指該忠義堂與其餘竹聯幫之堂口再聯
    合共組其他犯罪組織之意思），並未補充任何新事實，自應
    為上開不起訴處分之效力所及。而本件如起訴書證據清單編
    號九所示各該通訊監察譯文、同案被告己○○、癸○○之供
    述等證據，在該案中亦已附於偵查卷內經檢察官予以審酌，
    是檢察官於無刑事訴訟法第260 條之情形下，自不得再對同
    一事實再行起訴。據此，檢察官於94年5 月2 日再就上開被
    告之同一犯罪事實向本院起訴（於94年6 月14日繫屬本院）
    ，且未釋明有何新事實或新證據；或有何刑事訴訟法第420
    條第1 項第1 款、第2 款、第4 款或第5 款所定得為再審原
    因之情形，揆諸首揭說明，於法即有未合，即應就被告卯○○、己○○、癸○○此部分諭知不受理之判決。
(三)訊據被告甲○○、申○○、戌○○、午○○、戊○○、庚○○、丙○○等人均堅決否認為四海幫海罡堂堂主、主要幹部
    及幫眾，被告未○○亦堅決否認為竹聯幫忠義堂主要幹部，
    均辯稱：渠等並非上開幫派之成員，亦與上開幫派無關等語
    。而本件公訴意旨認上開被告涉犯組織犯罪條例第3 條第1
    項前段發起主持操縱指揮犯罪組織罪嫌，無非係以被告己○○、癸○○、酉○、戊○○、乙○○及少年鍾兆俊、羅智豪
    等人之供述、各該通訊監察譯文之內容，及與本案上開清水
    站檳榔攤槍擊事件、亞東醫院槍擊事件、浮洲橋下押人事件
    有關之各項證據，為其主要論據。
(四)按犯罪組織，係指三人以上，有內部管理結構，以犯罪為宗
    旨或以其成員從事犯罪活動，且有集團性、常習性、脅迫性
    或暴力性之組織，組織犯罪防制條例第2 條定有明文。雖一
    般人民多認四海幫係犯罪組織，然並非自行組織之團體自稱
    「四海幫」者必屬犯罪組織，應實際論究是否合於組織犯罪
    防制條例所規範之犯罪組織，始得論以違反組織犯罪防制條
    例之罪。本件檢察官起訴意旨中並未指明「四海幫海罡堂」
    係以何犯罪為宗旨，於補充理由書中雖稱四海幫海罡堂平日
    係以集團性、常業性之暴力行為，從事暴力討債、恐嚇、傷
    害等犯罪行為，然查：
  按關於組織犯罪防制條例之罪，訊問證人之筆錄，以在檢察
    官或法官面前作成，並經踐行刑事訴訟法所定訊問證人之程
    序者為限，始得採為證據，同條例第12條第1 項規定甚明。
    前述檢察官所引被告己○○等人、少年鍾兆俊等人之供述或
    證述，除對其餘被告而言屬審判外之陳述無證據能力，業如
    前述外，渠等於警詢中之陳述亦不符上開組織犯罪條例第12
    條第1 項之規定，於偵查中之陳述復均未經檢察官依訊問證
    人之程序命渠等具結，依上開規定，自均不得作為認定是否
    涉犯組織犯罪防制條例之罪之證據。
  上開清水站檳榔攤開槍恐嚇事件、浮洲橋下押人事件及亞東
    醫院槍擊事件，雖涉及暴力性犯罪，然其前因乃係被告乙○○與證人巳○○等人之衝突及報復行動，此在一般友人、群
    體間亦有可能發生此種一系列之聚眾報復行為，是否即為幫
    派間搶佔地盤火拼之行動，在無足夠之積極證據佐證下，尚
    無從逕予認定。
  就所訴四海幫海罡堂部分，檢察官於起訴書證據清單欄所引
    之各該通訊監察譯文，除與前述亞東醫院槍擊事件、浮洲橋
    下押人事件有關者外，其餘譯文內容中雖有提到公司、警察
    （戴帽子）、出事、出狀況、賭客、放款、收帳等語，然均
    語焉不詳，且前後緣由均不明瞭，不能逕行臆測此即為從事
    經營賭場、重利（地下錢莊、暴力討債）等不法活動，或通
    話內容中所指公司即為幫派等不法組織。其中93年3 月10日
    下午2 時36分4 秒，被告戌○○於電話中對被告甲○○所言
    ：小弟被某警備隊抓走等語（參見93年度8714號偵查卷第38
    頁），雖可能涉及不法行為，然亦不明白前因後果，甚且警
    方在通訊監察譯文對於該通電話內容之研判竟係「戌○○說
    謊」！換言之，警方本身亦知通訊監察所得之各該被告通話
    內容可能真真假假。另93年3 月18日下午3 時17分被告戌○○與某人之對話內容中，被告戌○○雖提到：「我告訴他我
    卡到槍枝案…你就說和四海很好，不然要叫海罡堂來處理嗎
    …你說海罡堂阿良就好了」等語（參見上開偵查卷第44頁）
    ，然細察前後文，可知係該人告知被告戌○○其接獲恐嚇電
    話，對方說是「四海的阿勇」、「小弟都在樓下等」，因而
    求助被告戌○○，被告戌○○即研判係「騙人的恐嚇電話」
    、並告知：「我上次也遇到一個自稱竹聯的，我問他知不知
    道我犯什麼事情，他問我犯什麼，我告訴他我卡到槍枝案是
    否要幫我處理，他就把電話掛掉。」等語，上開海罡堂之內
    容，亦係該人詢問被告戌○○「他再打來我怎麼說？」時，
    被告戌○○之回答內容（均參見上開偵查卷第44頁），是由
    上情研判，實不能排除被告戌○○僅係告知該人可以四海幫
    海罡堂名義虛張聲勢，用以恫嚇其所接獲之「騙人的恐嚇電
    話」此一可能性。凡此種種，在無其他積極證據加以佐證之
    情形下，僅憑監聽所得之對話內容，實無從認定是否果有其
    事，或僅係當事人杜撰吹噓，自無從以之作為不利於被告甲○○等人之證據。準此，其餘對話內容中提到「圍到工地」
    等等用語，亦無從認確係從事暴力圍標等不法行為，至為灼
    然。
  內政部警政署刑事警察局95年4 月25日刑偵九一字第095005
    8776號函所附之資料，就四海幫海罡堂部分，除前述通訊監
    察譯文外，僅有與被告乙○○、丙○○有關之違反著作權法
    案件，此部分依該案起訴內容觀之，尚無從認定係以犯罪組
    織之方式為違反著作權法之行為，或與四海幫海罡堂有任何
    關聯。另所附臺灣臺北地方法院檢察署92年度偵字第7948
    號起訴書內容部分，乃係被告申○○違反組織犯罪防制條例
    之前案，檢察官於本件起訴書中既認被告申○○係另行起意
    ，自不能再以其前案之事實作為認定其後案之證據，當無疑
    義。
  據此，依卷內現存之證據，尚無從認定公訴意旨所指「四海
    幫海罡堂」確係以犯罪為宗旨，或以其成員從事犯罪活動，
    且有集團性、常習性、脅迫性或暴力性之犯罪組織。
(五)至被告未○○部分，卷附通訊監察內容多係其勸被告丑○○
    不要和人攪和及與上開亞東醫院槍擊事件後續處理有關之對
    話內容，亦未直接提到竹聯幫忠義堂，姑不論竹聯幫忠義堂
    是否為犯罪組織，除開不具證據能力者外，卷內並無證據可
    資證明被告未○○為竹聯幫忠義堂之幹部或成員。
(六)綜上以觀，本院依上開調查之事證，認無足夠積極證據認定
    上開被告甲○○、申○○、戌○○、午○○、戊○○、庚○○、丙○○、未○○等人有公訴人所指違反組織犯罪防制條
    例之罪行，是本件既無法超越合理懷疑而得以認定渠等確有
    起訴違反組織犯罪防制條例之積極事證，揆諸首揭法條及判
    例、判決意旨，自不得為不利於上開被告等人之認定，即應
    就此部分為渠等無罪之諭知。
三、被告甲○○等人被訴清水站檳榔攤殺人未遂部分：
(一)公訴意旨另以：被告甲○○遂於92年8 月27日傍晚許，在臺
    北縣中和市○○路268 號18樓之8 「韋博科技公司」內，招
    集被告申○○、戌○○、午○○、乙○○、戊○○、酉○、
    丙○○、庚○○及少年鍾兆俊、羅智豪等人和素與該堂互通
    聲息之被告卯○○、己○○、癸○○等人共同謀議反擊巳○○，並於形成犯意連絡後，即共同推由被告庚○○駕駛計程
    車搭載戊○○、酉○三人，一同前往上開巳○○母親亥○○
    所開設之「清水站檳榔攤」探路及把風，而後通知其餘眾人
    分別乘坐四輛車牌遭遮掩之車輛，於當日夜間11時許，前來
    上該「清水站檳榔攤」集結，並推由被告乙○○基於殺人之
    未必故意，於確見「清水站檳榔攤」內尚有販售人員壬○○
    、辛○○之情況下，仍執上開A 槍向「清水站檳榔攤」、在
    足以致命之人體身高範圍內連開三槍，因認被告申○○、甲○○、戌○○、午○○、丙○○、卯○○等人（下稱被告申
    ○○等六人）此部分所為，均係涉犯刑法第271 條第2 項之
    殺人未遂罪等語。
(二)訊據上開被告申○○等六人均堅決否認有前揭殺人未遂犯行
    ，皆辯稱：渠等均未參與前揭會議，亦未到該清水站檳榔攤
    ，與此槍擊事件無關等語。公訴意旨認上開被告申○○等六
    人參與清水站檳榔攤部分之殺人未遂犯行，無非係以同案被
    告乙○○、丑○○、己○○、癸○○、戊○○、酉○、少年
    鍾兆俊等人於警詢中之供述、同案被告酉○於偵查中向檢察
    官所為之供述（指述被告丙○○部分）為主要論據。然查：
    就上開被告申○○等六人而言，前揭其餘被告乙○○等人於
    警詢中所為之供述，均屬被告以外之人於審判外之陳述，不
    得作為證據，另同案被告酉○上開於偵查中向檢察官所為之
    陳述，亦未經命具結，亦不得作為證據，均業如前述（參見
    上開第壹大點第一、二點部分）。除此之外，本件即無相關
    證據足資證明上開被告申○○等六人確曾召開、參與前述韋
    博公司之會議而與同案被告乙○○等人共同謀議，或曾實際
    參與清水站檳榔攤部分之槍擊事件，尚難認渠等確有公訴意
    旨所指此部分殺人未遂之犯行，不能證明渠等此部分犯罪，
    揆諸首揭法條及判例、判決意旨，自應就此部分各諭知渠等
    無罪之判決。
四、被告甲○○等人被訴浮洲橋押人妨害自由部分：
(一)公訴意旨另以：上開清水站檳榔攤槍擊事件發生後，巳○○
    以電話向被告甲○○等人尋仇，雙方約定於92年8 月30日凌
    晨3 時許，在上開亞東醫院前解決，被告甲○○即於當日凌
    晨1 時許，率帶被告申○○、戌○○、午○○、乙○○、戊○○、酉○、丙○○、庚○○、孫國科等人前往亞東醫院前
    之便利商店會合，另以電話邀被告卯○○等人參與，被告卯
    ○○除親自應邀前往外，並指派被告己○○前往，同案被告
    丑○○則指派被告癸○○與己○○等人前往亞東醫院前之便
    利商店與被告甲○○等人會合，約於當日凌晨2 時10分許，
    被告甲○○等人發現巳○○之幫眾子○○、寅○○二人共乘
    前揭機車行經亞東醫院前，被告甲○○即要求在場之人加以
    攔截，並由被告庚○○駕駛計程車搭載被告酉○、戊○○、
    丙○○、乙○○等人，首先攔停子○○、寅○○，再由乙○○執持具殺傷力之A 槍強迫陳健仁、寅○○下車併予以剝奪
    行動自由，且強押渠等二人上車，旋將子○○、寅○○押往
    板橋浮洲橋下之防汛道旁，強迫子○○、寅○○將身上衣物
    脫掉僅著內褲，使其二人行無義務之事，隨即加以圍毆，適
    因接獲通知在亞東醫院前發現巳○○之行蹤，渠等始陸續返
    回原先在亞東醫院前便利商店附近之集結地點，此時子○○
    、寅○○二人始得趁機逃逸。因認被告甲○○、申○○、午
    ○○、戌○○四人（下稱被告甲○○等四人），亦參與此部
    分之犯行而涉犯刑法第302 條第1 項剝奪他人行動自由罪及
    第304 條第1 項之強制罪等語。
(二)訊據上開被告甲○○等四人均堅決否認有前揭剝奪他人行動
    自由及強制犯行，皆辯稱：渠等並未到場，亦不知此事，與
    此事無關等語。公訴意旨認上開被告甲○○等六人參與此部
    分浮洲橋押人事件之妨害自由犯行，無非係以同案被告乙○○、丑○○、己○○、癸○○、戊○○、酉○、少年鍾兆俊
    等人於警詢中之供述，及被告午○○於92年8 月30日當天與
    同案被告己○○之通訊監察譯文為主要論據。然查：就上開
    被告甲○○等四人而言，前揭其餘被告乙○○等人於警詢中
    所為之供述，均屬被告以外之人於審判外之陳述，不得作為
    證據；而上開被告午○○與己○○間之通訊監察譯文部分，
    因監聽錄音帶業已滅失，渠等復否認通訊監察譯文之正確性
    ，無從確認卷附此部分之通訊監察譯文之真正性，自亦不得
    作為不利於被告午○○之證據。（參見上開第壹大點第一、
    三點部分）。除此之外，本件即無相關證據足資證明上開被
    告甲○○等四人確曾於當日凌晨到達亞東醫院現場，或與在
    場為上開妨害自由之人具有犯意聯絡、行為分擔，尚難認渠
    等確有公訴意旨所指此部分剝奪他人行動自由及強制犯行，
    不能證明渠等此部分犯罪，揆諸首揭法條及判例、判決意旨
    ，自應就此部分各諭知渠等無罪之判決。
五、被告甲○○、午○○轉讓槍彈部分
(一)公訴意旨認同案被告乙○○於本件清水站檳榔攤開槍事件中
    所持之A 槍及至少三顆子彈，乃係被告甲○○所持有，並先
    轉交予被告午○○後，再轉交予被告乙○○使用，因認被告
    甲○○、午○○此部分所為，均係涉犯修正前槍砲彈藥刀械
    管制條例第11條第3 項之意圖供犯罪之用而轉讓改造手槍罪
    ，及同條例第12條第3 項（未修正）之意圖供犯罪之用而轉
    讓子彈罪等語。
(二)訊據被告甲○○、午○○二人均堅決否認有公訴意旨此部分
    所指之意圖供犯罪之用轉讓改造手槍、子彈犯行。經查：就
    被告甲○○部分，遍查卷內僅有同案被告酉○於警詢中之陳
    述曾明確提到上開A 槍係被告甲○○所提供（參見上開編號
    警卷第219 頁），而酉○該部分之陳述係屬審判外之陳述
    ，並無證據能力。另被告戊○○、丑○○於警詢中則均係陳
    稱「聽說」上開C 槍為被告甲○○所提供，除開渠等於警詢
    中所述本即為審判外之陳述外，渠等既均係聽說而來，顯亦
    屬傳聞，並非渠等親身見聞所得；又卷附通訊監察譯文中所
    ，雖亦有其餘被告於通話內容中提及上開被告乙○○所持C
    槍係被告甲○○所有，惟亦均屬被告甲○○以外之人於審判
    外之陳述，是此部分均不得作為證據。就被告午○○部分，
    則遍查卷內均無關於其轉交A 槍予同案被告乙○○之證據。
    準此，本案並無足夠之積極證據證明被告甲○○、午○○二
    人有上開公訴意旨所指之意圖供犯罪之用轉讓改造手槍、子
    彈罪，不能證明渠等此部分判罪，揆諸首揭法條及判例、判
    決意旨，自均應諭知無罪之判決。
六、被告未○○轉讓槍彈無罪部分
(一)公訴意旨認被告癸○○於本件亞東醫院槍擊事件中所持之B
    槍及子彈，乃係被告未○○所持有，並先轉交予同案被告丑
    ○○後，再轉交予被告癸○○使用，因認被告未○○此部分
    所為，係涉犯修正前槍砲彈藥刀械管制條例第11條第3 項之
    意圖供犯罪之用而轉讓改造手槍罪，及同條例第12條第3 項
    （未修正）之意圖供犯罪之用而轉讓子彈罪等語。
(二)訊據被告未○○堅決否認有公訴意旨所指此部分之意圖供犯
    罪之用轉讓改造手槍、子彈犯行。經查：本院遍查卷內證據
    ，僅有同案被告丑○○以所持0000000000門號行動電話於92
    年8 月31日下午5 時41分9 秒與持某大陸地區電話綽號「阿
    志」之不詳男子間之對話內容中，曾提及其因上開亞東醫院
    槍擊事件中所損失之槍枝（即上開被告癸○○所持B 槍遺留
    車上為警方查扣）係綽號「寶哥」之人所給，而與被告未○○此部分之犯行有關。然姑不論該通譯文是否真正，被告丑
    ○○所述內容是否屬實，或其於電話中所指之「寶哥」是否
    即為被告未○○，被告丑○○此部分與綽號「阿志」者之通
    話內容就被告未○○而言，乃係被告以外之人於審判外之陳
    述，並無證據能力，自不得採為不利於被告未○○之證據。
    是本案即無證據證明被告未○○確有前揭公訴意旨所指意圖
    供犯罪之用轉讓改造手槍、子彈之犯行，不能證明被告未○○此部分犯罪，揆諸首揭法條及判例、判決意旨，即應就此
    部分諭知其無罪之判決。
玖、被告酉○公訴不受理部分：
一、公訴意旨另以：被告酉○基於共同之犯意聯絡，參與前揭清
    水站檳榔攤開槍事件、浮洲橋押人事件，因認其所為，係涉
    犯刑法第271 條第2 項之殺人未遂罪、第302 條第1 項之剝
    奪他人行動自由罪、第304 條第1 項之強制罪等語。
二、按起訴之程序違背規定者，應諭知不受理之判決，並得不經
    言詞辯論為之，刑事訴訟法第303 條第1 款、第307 條分別
    定有明文。次按少年有觸犯刑罰法律之行為者，由少年法院
    依少年事件處理法處理之；少年事件之調查，均應由少年法
    院行使先議權，除經少年法院依調查之結果，認少年觸犯刑
    罰法律，且有少年事件處理法第27條第1 項第2 項之情形，
    而以裁定移送於有管轄權之法院檢察署檢察官，並由檢察官
    依法起訴者外，不得對少年逕予刑事追訴或處罰，少年事件
    處理法第3 條第1 款、第27條、第65條第1 項亦分別有所規
    定。又檢察官受理一般刑事案件，發現被告於犯罪時未滿18
    歲者，應移送該管少年法院。但被告已滿20歲者，不在此限
    。前項但書情形，檢察官應適用本法第四章之規定進行偵查
    ，認應起訴者，應向少年法院提起公訴。本法規定由少年法
    院行使之職權，於尚未設少年法院地區，由地方法院設少年
    法庭依本法執行之。少年事件處理法施行細則第8 條第1 項
    、第2 項、第2 條前段復分別定有明文。
三、經查，本件被告酉○係74年9 月5 日出生，有上開個人基本
    資料查詢結果一份在卷可稽，公訴意旨認被告涉有上開犯行
    之犯罪時間係於92年8 月27、30日，當時被告為14歲以上未
    滿18歲之少年，依前揭少年事件處理法第3 條第1 款、第27
    條及第65條之規定，應由少年法院依少年事件處理法之規定
    行使先議權，俾決定應依少年保護事件規定處理，抑或應裁
    定移送有管轄權之法院檢察署檢察官偵查，進而由檢察官向
    少年法院提起公訴。本件檢察官未依少年事件處理法之規定
    ，移送該管少年法院審理，誤於94年5 月2 日逕對被告酉○
    起訴，而於94年6 月14日繫屬本院時，被告酉○亦未滿20歲
    ，則本件既未經少年法院行使先議權，檢察官逕向本院起訴
    ，其起訴之程序顯然違背規定，揆諸上開規定，本件就被告
    酉○部分，爰不經言詞辯論，逕為不受理判決之諭知。
據上論斷，應依刑事訴訟法第299 條第1 項前段，第300 條、第
301 條第1 項、第303 條第1 款、第4 款、第307 條，修正前槍
砲彈藥刀械管制條例第11條第4 項、槍砲彈藥刀械管制條例第12
條第4 項、第13條第4 項，毒品危害防制條例第11條第2 項、第
18條第1 項前段，刑法第11條前段、第2 條第1 項、第28條、第
302 條第1 項、第305 條、第55條、修正前刑法第55條後段、第
41條第1 項前段、刑法第42條第3 項、第38條第1 項第1 款，刑
法施行法第1 條之1 第1 項、第2 項前段，廢止前罰金罰鍰提高
標準條例第2 條，兒童及少年福利法第70條第1 項前段，中華民
國九十六年罪犯減刑條例第2 條第1 項第3 款、第7 條、第9 條
、第10條第1 項、第11條，判決如主文。
本案經檢察官吳宗光到庭執行職務。
中　　華　　民　　國　　96　　年　　8 　　月　　31　　日
                  刑事第十七庭  審判長法　官 李幼妃
                                      法　官 鄭燕璘
                                      法　官 張紹省
以上正本證明與原本無異。
如不服本判決應於送達後十日內向本院提出上訴狀。
                                      書記官 周雅玲
中　　華　　民　　國　　96　　年　　9 　　月　　14　　日
附錄本案論罪科刑法條全文：
修正前槍砲彈藥刀械管制條例第11條第1項、第4項
未經許可，製造、販賣或運輸第四條第一項第一款所稱其他可發
射金屬或子彈具有殺傷力之各式槍砲者，處五年以上有期徒刑，
併科新臺幣一千萬元以下罰金。
未經許可，持有、寄藏或意圖販賣而陳列第一項所列槍砲者，處
一年以上七年以下有期徒刑，併科新臺幣七百萬元以下罰金。
槍砲彈藥刀械管制條例第12條第4項
未經許可，持有、寄藏或意圖販賣而陳列子彈者，處五年以下有
期徒刑，併科新臺幣三百萬元以下罰金。
槍砲彈藥刀械管制條例第13條第1項、第4項
未經許可，製造、販賣或運輸槍砲、彈藥之主要組成零件者，處
三年以上十年以下有期徒刑，併科新臺幣七百萬元以下罰金。
未經許可，持有、寄藏或意圖販賣而陳列第一項所列零件者，第
六月以上五年以下有期徒刑，併科新臺幣三百萬元以下罰金。
毒品危害防制條例第11條第2項
持有第二級毒品者，處二年以下有期徒刑、拘役或新臺幣三萬元
以下罰金。
中華民國刑法第302條第1項
私行拘禁或以其他非法方法，剝奪人之行動自由者，處五年以下
有期徒刑、拘役或三百元以下罰金。
中華民國刑法第305條
以加害生命、身體、自由、名譽、財產之事，恐嚇他人致生危害
於安全者，處二年以下有期徒刑、拘役或三百元以下罰金。
